【裁判字號】    97,訴,1257
【裁判日期】    980408
【裁判案由】    違反電業法
【裁判全文】
臺灣雲林地方法院刑事判決              97年度訴字第1257號
公  訴  人  臺灣雲林地方法院檢察署檢察官
被      告  甲○○
                    號
上列被告因違反電業法案件，經檢察官提起公訴（96年度偵字第
6160號、97年度偵字第223 、246 、247 、391 、403 、902 、
951 、952 、953 、955 、1036、1096、1180、1181、1248、
1898、1991、2262、2263、3153號）及移送併辦（97年度偵字第
1179號），被告於準備程序期日就被訴事實為有罪陳述，本院進
行簡式審判程序，並判決如下：
    主  文
甲○○共同改變電度表之構造使其失效不準而竊電，共玖拾陸罪
，各處有期徒刑陸月，附表編號一、四五、四九、六三、六九、
八一之部分，各減為有期徒刑月。應執行有期徒刑肆年陸月。
    事  實
一、甲○○與附表「移送人」欄所示之姚淑珠等人（均另為緩起
    訴處分），為賺取改裝費用或減少電費支出，共同基於意圖
    為自己不法所有之犯意聯絡，由姚淑珠等人以每次新臺幣（
    下同）200 元、250 元、500 元、700 元、1,000 元、
    3,000 元、5,000 元不等之代價，委請甲○○分別持續於附
    表所示「犯罪時間」欄之時間【自民國95年7 月間起，次數
    如附表「次數」欄所示，另應為臺灣電力股份有限公司（以
    下簡稱臺電公司）每月派員抄表前之某日，約每隔2 個月1
    次】，在姚淑珠等人位於如附表「電號＼用電地址」欄所示
    之地點，將附表「用電戶名」欄所示之人向臺電公司申請裝
    設如附表「電號＼用電地址」欄所示之電表封印鎖撬開並破
    壞護圈（所涉毀損文書部分，未據告訴），以附表「竊電方
    式」欄所示之倒撥電表指數等方式，致電度表計度量失準，
    而竊取電流使用（臺電公司追償電度共計2,205,569 度，追
    償電費〈含稅〉共計7,057,726 元）。嗣經臺灣雲林地方法
    院檢察署接獲檢舉，指揮內政部警政署環境保護警察隊第二
    中隊等單位會同臺電公司用電稽查員，分別循線查獲，並於
    96 年11 月27日上午9 時30分許，在甲○○位於彰化縣田尾
    鄉○○村○○路○ 段167 巷2 號住處，扣得其所有之螺絲起
    子（大）10支、螺絲起子（小）3 支、客戶聯絡資料1 本、
    臺電封印鎖12個、虎頭鉗3 支、電線夾子1 支、工具袋1 組
    、板手3 支、試電筆1 支、電表底座插座4 座、銅製封鉛塊
    15 塊 、撬封印鎖工具1 支、手機1 支（含門號0000000000
    號SIM 卡1 張）、電源控制器1 粒、線材3 戶等物，而悉上
    情。
二、案經臺電公司訴由雲林縣警察局虎尾分局、臺中市警察局刑
    警大隊、彰化縣警察局彰化分局、彰化縣警察局田中分局、
    南投縣警察局竹山分局、彰化縣警察局溪湖分局報告臺灣雲
    林地方法院檢察署檢察官偵查起訴。
    理  由
一、本件被告所犯為死刑、無期徒刑、最輕本刑為三年以上有期
    徒刑以外之罪，亦非屬高等法院管轄之第一審案件，其於準
    備程序進行中，先就被訴事實為有罪之之陳述，經法官告知
    簡式審判程序之旨，並聽取公訴檢察官之意見後，依刑事訴
    訟法第273 條之1 第1 項、第273 條之2 等規定，裁定進行
    簡式審判程序，且不受同法第159 條第1 項、第161 條之2
    、第161 條之3 、第163 條之1 及第164 條至第170 條所規
    定證據能力認定及調查方式之限制，合先敘明。
二、上開事實欄所記載如附表所示之犯罪事實，除業據被告坦承
    不諱，並有下列證據可資為證：
 (一)同案被告及用電戶之供述（依據附表編號順序）：
     1、姚淑珠於96年11月27日警詢之陳述（警卷(一)第18頁至第
        21頁）；
     2、李新鉗於96年11月27日警詢、97年3 月25日檢察官訊問
        之陳述（警卷(一)第11頁至第14頁、偵卷(二)第192 頁至第
        194 頁）；
     3、李瓊心於96年11月27日警詢之陳述（警卷(一)第15頁至第
        17頁）；
     4、張如舜於96年11月27日警詢、97年3 月12日檢察官訊問
        之陳述（警卷(一)第112 頁至第114 頁、偵卷(三)第114 頁
        背面至第115 頁背面）、蔡美慧於96年11月27日警詢之
        陳述（警卷(一)第109 頁至第111 頁）；
     5、翁銘志於96年11月27日警詢、97年2 月26日、97年4 月
        8 日之檢察官訊問之陳述（警卷(一)第132 頁至第135 頁
        ，偵卷(三)第196 頁及其背面、第198 頁背面至第199 頁
        ）；
     6、吳幸臻於96年11月27日警詢、97年2 月26日檢察官訊問
        之陳述（警卷(一)第119 頁至第123 頁，偵卷(二)第81頁至
        第82頁）、吳克忠於96年11月27日警詢之陳述（警卷
       (一)第124 頁至第127 頁）；
     7、許文瑞於96年11月27日警詢、97年2 月14日檢察官訊問
        之陳述（警卷(一)第98頁至第101 頁，偵卷(六)第4 頁至第
        6 頁，結文在第7 頁）；
     8、陳文讀於96年11月27日警詢、97年2 月14日檢察官訊問
        之陳述（警卷(一)第103 頁至第106 頁，偵卷(四)第4 頁至
        第6 頁）；
     9、馬建福於96年11月27日警詢、97年2 月14日檢察官訊問
        之陳述（警卷第1 頁至第2 頁背面，偵卷(四)第5 頁至
        第7 頁）；
    10、塗秀枝於96年11月29日警詢、97年2 月26日檢察官訊問
        之陳述（偵卷(一)第135 頁至第136 頁背面，偵卷(二)第67
        頁至第68頁）；
    11、謝宏啟於96年11月29日警詢、97年2 月26日檢察官訊問
        之陳述（偵卷(一)第138 頁至第頁139 背面，偵卷(十四)第
        256 頁至第258 頁）；
    12、江莊玉花於96年11月30日、97年1 月8 日警詢、97年3
        月11日檢察官訊問之陳述（偵卷(一)第175 頁至第179 頁
        ，偵卷(三)第134 頁至第135 頁）；
    13、詹潘春蘭於96年11月30日警詢、97年2 月26日檢察官訊
        問之陳述（偵卷(一)第141 頁至第142 頁背面，（偵卷(三)
        第78頁至第79頁）；
    14、高孟啟於96年12月3 日警詢、97年2 月26日檢察官訊問
        之陳述（偵卷(一)第147 頁至第148 頁背面，偵卷(三)第
        101 頁背面至第102 頁背面）；
    15、蔡賜惠於96年12月3 日警詢、97年2 月26日檢察官訊問
        之陳述（偵卷(一)第144 頁至第145 頁背面，偵卷(三)第
        170 頁背面至第171 頁背面）；
    16、莊素芳於96年12月25日警詢、97年3 月19日之檢察官訊
        問之陳述（偵卷(十四)第34頁至第36頁、第221 頁至第230
        頁）；
    17、蕭麗娟於96年12月5 日警詢、97年3 月19日之檢察官訊
        問之陳述（偵卷(十四)第14頁至第15頁背面、第221 頁至第
        230 頁）；
    18、張永進於96年12月5 日警詢、97年3 月12日檢察官訊問
        之陳述（偵卷(一)第150 頁至第152 頁，偵卷(三)第87頁至
        第88頁）；
    19、葉發正於96年12月25日警詢、97年4 月8 日檢察官訊問
        之陳述（偵卷(一)第153 頁至第155 頁，偵卷(三)第207 頁
        背面至第208 頁）；
    20、高禪復於96年12月5 日警詢、97年2 月26日檢察官訊問
        之陳述（偵卷(一)第168 頁至第169 頁背面，偵卷(三)第
        104 頁至第105 頁）；
    21、葉宏發於96年12月6 日警詢、97年2 月26日檢察官訊問
        之陳述（偵卷(一)第156 頁至第157 頁背面，偵卷(三)第27
        頁背面至第28頁背面）；
    22、楊碧春於96年12月5 日警詢、97年2 月26日檢察官訊問
        之陳述（偵卷(一)第165 頁至第166 頁背面，偵卷(三)第
        201 頁至第202 頁）；
    23、陳清海於96年12月5 日警詢、97年2 月26日檢察官訊問
        之陳述（偵卷(一)第159 頁至第160 頁背面，偵卷(三)第12
        頁至第13頁）；
    24、張正宗於96年12月5 日警詢、97年2 月26日檢察官訊問
        之陳述（偵卷(一)第162 頁至第163 頁背面，偵卷(三)第75
        頁至第77頁）；
    25、黃瑞龍於97年12月10日警詢、97年3 月19日檢察官訊問
        之陳述（偵卷(十四)第56頁至第58頁、第221 頁至第230 頁
        ）；
    26、游明縑於96年12月10日警詢、97年2 月26日檢察官訊問
        之陳述（偵卷(一)第171 頁至第172 頁背面，偵卷(三)第20
        頁至第21頁）；
    27、許成坤於96年12月11日警詢、97年9 月23日檢察官訊問
        之陳述（偵卷(十四)第79頁至第80頁背面、第272 頁至第
        273 頁）；
    28、陳淑秋於96年12月21日、97年1 月7 日警詢之陳述（偵
        卷(一)第184 頁至第185 頁背面、第186 頁背面）；
    29、文雄於96年12月19日、97年1 月8 日警詢、97年3 月
        11日檢察官訊問之陳述（偵卷(一)第194 頁至第196 頁背
        面，偵卷(三)第163 頁背面至第164 頁背面）；
    30、黃雯臻於96年12月24日警詢、97年3 月11日檢察官訊問
        之陳述（偵卷(一)第181 頁至第182 頁背面，偵卷(三)第
        192 頁背面至第193 頁背面）；
    31、傅輝龍於96年12月24日警詢、97年3 月19日檢察官訊問
        之陳述（偵卷(一)第202 頁至第204 頁，偵卷(三)第80頁至
        第81頁）；
    32、江賢於96年12月24日警詢、97年3 月19日檢察官訊問
        之陳述（偵卷(一)第188 頁至第189 頁背面，偵卷(三)第23
        頁至第24頁）；
    33、曾蔡玉菜於96年12月24日警詢、97年3 月19日檢察官訊
        問之陳述（偵卷(一)第198 頁至第200 頁背面，偵卷(三)第
        85 頁 至第86頁）；
    34、鍾健志於96年12月27日、96年12月29日警詢、97年2 月
        26日檢察官訊問之陳述（警卷(五)第1 頁至第5 頁，偵卷
        (八)第6 頁至第8 頁）、江雨潔於96年12月27日警詢之陳
        述（警卷(五)第6 頁至第7 頁）；
    35、李秉益於96年12月25日警詢、97年3 月11日之檢察官訊
        問之陳述（警卷(六)第1 頁至第2 頁背面，偵卷(十)第5 頁
        至第7 頁）；
    36、梁明霞於96年12月29日警詢、97年11月26日之檢察官訊
        問之陳述（警卷(十三)第1 頁至第2 頁背面，偵卷(十五)第80頁
        至第82頁）；
    37、楊佩琪於96年12月28日、96年12月29日警詢、97年2 月
        26日檢察官訊問之陳述（警卷(四)第1 頁至第3 頁背面，
        偵卷(七)第6 頁至第8 頁）、巫定軒96年12月28日、96年
        12月29日警詢之陳述（警卷(四)第5 頁至第7 頁背面）；
    38、洪瑜嶸於96年12月27日、96年12月29日警詢、97年3 月
        11日檢察官訊問之陳述（警卷(九)第1 頁至第5 頁，偵卷
       (九)第6 頁至第8 頁）、巫玟臻於96年12月27日警詢之陳
         述（警卷(九)第13頁至第14頁）；
    39、吳政雄於96年12月29日警詢、97年3 月11日檢察官訊問
        之陳述（警卷(八)第1 頁至第2 頁背面，偵卷(十二)第5 頁至
        第7 頁）、吳彥蓉於96年12月29日警詢之陳述（警卷(八)
        第41頁頁及其背面）；
    40、林世彬於96年12月28日警詢、97年3 月19日檢察官訊問
        之陳述（偵卷(十四)第112 頁至第113 頁背面、第221 頁至
        第230 頁）；
    41、林登賢於96年12月28日警詢、97年3 月19日檢察官訊問
        之陳述（偵卷(十四)第130 頁至第131 頁背面、第221 頁至
        第230 頁）；
    42、黃長有於97年1 月2 日警詢、97年3 月12日檢察官訊問
        之陳述（偵卷(一)第233 頁至第234 頁背面，偵卷(三)第31
        頁至第32頁）；
    43、陳沛汝於97年1 月4 日警詢、97年3 月26日檢察官訊問
        之陳述（偵卷(一)第229 頁至第231 頁，偵卷(三)第160 頁
        至第161 頁）；
    44、黃建財於97年1 月2 日警詢、97年3 月12日檢察官訊問
        之陳述（偵卷(一)第191 頁至第192 頁背面，偵卷(三)第38
        頁至第39頁，結文在第39頁背面）；
    45、王西洋於97年1 月2 日警詢、97年3 月19日檢察官訊問
        之陳述（偵卷(一)第225 頁至第227 頁背面，偵卷(三)第
        112 頁至第113 頁，結文在第113 頁背面）；
    46、黃議弘於97年1 月2 日警詢、97年3 月19日檢察官訊問
        之陳述（偵卷(一)第220 頁至第222 頁背面，偵卷(三)第41
        頁至第42頁）；
    47、李文進於97年1 月3 日警詢、97年3 月12日檢察官訊問
        之陳述（偵卷(一)第248 頁至第249 頁，偵卷(三)第189 頁
        至第190 頁，結文在第190 頁背面）；
    48、顏憲章於97年1 月3 日警詢、97年3 月27日檢察官訊問
        之陳述（偵卷(一)第251 頁至第253 頁背面），偵卷(三)第
        89頁至第90頁，結文在第90頁背面）；
    49、林清萬於97年1 月3 日警詢、97年3 月12日檢察官訊問
        之陳述（偵卷(一)第236 頁至第238 頁背面，偵卷(三)第
        117 頁至第118 頁）；
    50、黃美惠於97年1 月3 日警詢、97年3 月12日檢察官訊問
        之陳述（偵卷(一)第261 頁至第263 頁背面，偵卷(三)第59
        頁至第60頁）；
    51、洪寶新於97年1 月6 日警詢、97年3 月19日檢察官訊問
        之陳述（警卷(十四)第1 頁至第3 頁，偵卷(十八)第5 頁至第7
        頁）；
    52、黃寶珠於97年1 月26日警詢、97年3 月19日檢察官訊問
        之陳述（警卷(十一)第1 頁至第3 頁，偵卷(十五)第5 頁至第7
        頁）；
    53、陳李瑞於97年4 月24日檢察官訊問之陳述（偵卷(三)第34
        頁背面至第35頁背面）；
    54、邱玉意於97年1 月4 日警詢、97年3 月27日檢察官訊問
        之陳述（偵卷(一)第216 頁至第218 頁，偵卷(二)第163 頁
        至第165 頁）；
    55、吳新發於97年1 月4 日警詢、97年3 月27日檢察官訊問
        之陳述（偵卷(一)第207 頁至第209 頁，偵卷(三)第205 頁
        至第206 頁）；
    56、陳允有於97年1 月4 日警詢、97年3 月27日檢察官訊問
        之陳述（偵卷(一)第256 頁至第258 頁背面，偵卷(三)第16
        頁至第17頁）；
    57、陳國杖於97年1 月7 日警詢、97年4 月9 日檢察官訊問
        之陳述（偵卷(一)第244 頁至第246 頁，偵卷(二)第182 頁
        至第184 頁）；
    58、陳俊仁於97年1 月7 日警詢、97年4 月9 日檢察官訊問
        之陳述（偵卷(一)第240 頁至第242 頁背面，偵卷(三)第
        156 頁至第157 頁）；
    59、陳春富於97年1 月7 日警詢、97年4 月9 日檢察官訊問
        之陳述（偵卷(一)第212 頁至第214 頁，偵卷(二)第177 頁
        至第179 頁）；
    60、林沅樟於97年1 月15日警詢、97年3 月19日檢察官訊問
        之陳述（偵卷(十四)第148 頁至第150 頁、第221 頁至第
        230 頁）；
    61、林憲治於97年1 月15日警詢、97年3 月19日檢察官訊問
        之陳述（偵卷(十四)第165 頁至第167 頁、第221 頁至第
        230 頁）；
    62、陳孟財於97年1 月15日警詢、97年3 月19日檢察官訊問
        之陳述（偵卷(十四)第184 頁至第186 頁、第221 頁至第
        230 頁）；
    63、施善寶於97年1 月15日警詢、97年9 月23日檢察官訊問
        之陳述（偵卷(十四)第201 頁至第202 頁背面、第272 頁至
        第273 頁）；
    64、洪靜怡於97年1 月24日警詢、97年3 月11日檢察官訊問
        之陳述（警卷(十二)第1 頁至第2 頁背面，偵卷(十三)第5 頁至
        第7 頁）；
    65、陳景明於97年1 月24日警詢、97年3 月11日檢察官訊問
        之陳述（警卷(七)第1 頁至第2 頁背面，偵卷(十)第5 頁至
        第7 頁）；
    66、李玟璇於96年11月27日警詢、97年2 月19日檢察官訊問
        之陳述（警卷(一)第91頁至第94頁，偵卷(三)第7 頁至第8
        頁）、吳志添於96年11月26日警詢之陳述（警卷(一)第95
        頁至第96頁）；
    67、劉昌盈於96年11月27日警詢、97年2 月19日檢察官訊問
        之陳述（警卷(一)第137 頁至第139 頁，偵卷(三)第178 頁
        至第179 頁）；
    68、陳進財於97年2 月19日檢察官訊問之陳述（偵卷(三)第
        106 頁背面至第107 頁背面）；
    69、宋美玉於97年2 月26日檢察官訊問之陳述（偵卷(三)第82
        頁背面至第84頁背面）、廖泰良於96年11月27日檢察官
        訊問之陳述（警卷(一)第82頁至第84頁）；
    70、簡凡筑於96年11月27日警詢、97年2 月19日檢察官訊問
        之陳述（警卷(一)第86頁至第89頁，偵卷(三)第99頁至第
        100 頁）；
    71、謝雲泰於97年2 月14日檢察官訊問之陳述（偵卷(十四)第
        262 頁至第265 頁背面）；
    72、陳姲心於97年2 月14日檢察官訊問之陳述（偵卷(十四)第
        262 頁至第265 頁）；
    73、蕭明進於97年2 月14日檢察官訊問之陳述（偵卷(十四)第
        262 頁至第265 頁）；
    74、趙若蘭於97年2 月18日警詢、97年3 月27日之檢察官訊
        問之陳述（警卷(十五)第1 頁至第5 頁，偵卷(十九)第5 頁至第
        7 頁）；
    75、塗賜來於97年3 月5 日警詢、97年6 月25日之檢察官訊
        問之陳述（本院卷第70頁至第74頁背面）；
    76、塗勝賀於97年6 月20日檢察官訊問之陳述（偵卷(三)第63
        頁至第68頁）；
    77、鄭麗華於97年6 月20日檢察官訊問之陳述（偵卷(三)第63
        頁至第68頁）；
    78、塗溢錢於97年6 月11日檢察官訊問之陳述（偵卷(三)第61
        頁至第62頁）；
    79、塗溢利於97年6 月16日檢察官訊問之陳述（偵卷(三)第44
        頁至第48頁）；
    80、塗翠香於97年6 月20日檢察官訊問之陳述（偵卷(三)第63
        頁至第68頁）；
    81、劉子瑋於97年6 月4 日檢察官訊問之陳述（偵卷(三)第
        119 頁背面至第120 頁背面）；
    82、蕭宜家於97年6 月16日檢察官訊問之陳述（偵卷(三)第
        148 頁至第149 頁）；
    83、楊秋月於97年6 月20日檢察官訊問之陳述（偵卷(三)第63
        頁至第68頁）；
    84、林憲武於97年6 月4 日檢察官訊問之陳述（偵卷(三)第74
        頁至第75頁）；
    85、葉錦文於97年6 月16日檢察官訊問之陳述（偵卷(三)第44
        頁至第48頁；）
    86、吳條於97年6 月16日檢察官訊問之陳述（偵卷(三)第44頁
        至第48頁）；
    87、林美蓉於97年6 月20日檢察官訊問之陳述（偵卷(三)第63
        頁至第68頁）；
    88、劉芳昌於97年6 月20日檢察官訊問之陳述（偵卷(三)第63
        頁至第68頁）；
    89、古蒼松於97年6 月16日檢察官訊問之陳述（偵卷(三)第44
        頁至第48頁）；
    90、王月霞於97年6 月16日檢察官訊問之陳述（偵卷(三)第44
        頁至第48頁）；
    91、楊貴蓉於97年4 月1 日警詢、97年4 月23日之檢察官訊
        問之陳述（警卷(十六)第1 頁至第2 頁，偵卷(二十)第6 頁至第
        8 頁）；
    92、楊朝春於97年4 月1 日警詢、97年5 月6 日之檢察官訊
        問之陳述（警卷(十七)第1 頁至第2 頁，偵卷第6 頁至第
        8 頁）；
    93、吳根盛於97年4 月7 日警詢、97年6 月24日之檢察官訊
        問之陳述（警卷(十七)第1 頁至第5 頁，偵卷第9 頁至第
        12頁）；
    94、楊儒銘於97年4 月4 日警詢、97年6 月3 日、97年6 月
        24日檢察官訊問之陳述（警卷(十九)第1 頁至第5 頁，偵卷
        第5 頁至第7 頁、第14頁至第17頁）；
    95、謝明鎮於97年4 月27日警詢、97年7 月3 日檢察官訊問
        之陳述（警卷(二十)第1 頁至第3 頁，偵卷第6 頁至第8
        頁）；
    96、邱秋菊於97年6 月25日檢察官訊問陳述（偵卷(三)第137
        頁至第138 頁）。
  (二)臺電稽查人員之指述：
     1、林炳煌於96年11月27日警詢、97年3 月25日之檢察官訊
        問之陳述（警卷(一)第31頁至第32頁，偵卷(二)第192 頁至
        第194 頁）；
     2、陳建興於96年11月27日、96年12月5 日、96年12月10日
        、96年12月11日、96年12月28日、97年1 月16日警詢之
        陳述（警卷(二)第9 頁及其背面，警卷(三)第1 頁及其背面
        、偵卷(十四)第16頁及其背面、第37頁及其背面、第59頁及
        其背面、第81頁及其背面、第114 頁及其背面、第132
        頁及其背面、第151 頁及其背面、第170 頁及其背面、
        第187 頁及其背面、第203 頁及其背面）；
     3、胡呈宜於96年11月27日警詢之陳述（警卷(一)第116 頁至
        第118 頁）；
     4、潘同然於96年11月27日、97年2 月18日警詢之陳述（警
        卷(一)第129 頁至第131 頁，警卷(十五)第9 頁及其背面）；
     5、王佳旺於96年12月25日、96年12月27日、97年1 月3 日
        、97年1 月18日、97年4 月1 日、97年4 月7 日、97年
        4 月25日警詢之陳述（警卷(五)第5-1 頁及其背面，警卷
        (六)第9 頁及其背面，警卷(八)第3 頁及其背面，警卷(十三)第
        9 頁及其背面，警卷(四)第4 頁及其背面，警卷(九)第12頁
        及其背面，警卷(十一)第10頁及其背面，警卷(十四)第7 頁及其
        背面，警卷(七)第9 頁及其背面，警卷(十二)第9 頁及其背面
        ，警卷(十六)第10頁及其背面，警卷(十七)第9 頁及其背面，警
        卷(十八)第12頁及其背面，警卷(十九)第12頁至第13頁，警卷(二十)
        第7 頁及其背面）。
  (三)依據附表編號順序：
     1、雲林縣警察局虎尾分局對姚淑珠之搜索、扣押筆錄、扣
        押物品目錄表、扣押物品收據（警卷(一)第69頁至第73頁
        ）、臺電公司對姚淑珠之雲稽020831號用電實地調查書
        （警卷(一)第74頁）；
     2、雲林縣警察局虎尾分局對李新鉗之搜索、扣押筆錄、扣
        押物品目錄表（警卷(一)第52頁至第55頁）、照片共6 張
        （第56頁至第58頁）、臺電公司對李新鉗之雲稽020855
        號用電實地調查書、電費明細資料查詢（警卷(一)第59頁
        、第60頁）、追償電費收據影本（偵卷(二)第196 頁）；
     3、臺電公司對李瓊心之雲稽020856號用電實地調查書、用
        戶完整基本資料查詢（警卷(一)第66頁、第67頁）；
     4、臺電公司對張如舜之彰稽113818號、113819號用電實地
        調查書（警卷(一)第107 頁至第108 頁）；
     5、臺灣電力公司對翁銘志之彰稽113820號用電實地調查書
        （警卷(一)第128 頁）、臺電公司對翁銘志之追償電費收
        據影本（偵卷(三)第197 頁背面；
     6、臺電公司對吳幸臻之彰稽1138 23 號用電實地調查書（
        警卷(一)第115 頁）、追償電費收據影本（偵卷(三)第169
        頁）；
     7、彰化縣警察局彰化分局對許文瑞之搜索、扣押筆錄、扣
        押物品目錄表（警卷(二)第11頁至第15頁）、照片共4 張
        （第20頁至第21頁）、臺電公司對許文瑞之彰稽113879
        號用電實地調查書（警卷(一)第97頁、警卷(二)第16頁）、
        追償電費計算單、電表資料查詢（警卷(二)第17頁、第18
        頁，偵卷(六)第8 頁）；
     8、彰化縣警察局彰化局對陳文讀之搜索、扣押筆錄、扣押
        物品目錄表（警卷(三)第11頁至第15頁）、照片共4 張（
        第20頁至第21頁）、臺電公司對陳文讀之彰稽113880號
        用電實地調查書（警卷(三)第16頁）、追償電費計算單、
        電表資料查詢（警卷(三)第17頁、第18頁）、追償電費收
        據影本（偵卷(四)第8 頁）；
     9、彰化縣警察局彰化分局對馬建福之搜索、扣押筆錄、扣
        押物品目錄表（警卷第10頁至第14頁）、照片共6 張
        （第22頁至第23頁）、臺電公司對馬建福之彰稽113889
        號、113890號用電實地調查書（警卷第15頁至第16頁
        ）、追償電費收據影本、電表資料查詢（警卷第17頁
        、第20頁）、追償電費收據影本、電表資料查詢（警卷
        第18頁、第19頁）；
     10、臺電公司對塗秀枝之彰稽113824號用電實地調查書（
         偵卷(一)第137 頁）；
     11、臺電公司對謝宏啟之彰稽113821號用電實地調查書（
         偵卷(一)第140 頁）；
     12、臺電公司對江莊玉花之彰稽113825號用電實地調查書
         （偵卷(一)第180 頁）；
     13、臺電公司對詹潘春蘭之彰稽113822號、113826號用電
         實地調查書（偵卷(一)第143 頁及其背面）；
     14、臺電公司對高孟啟之彰稽113882號用電實地調查書（
         偵卷(一)第149 頁）；
     15、臺電公司對蔡賜惠之彰稽113883號用電實地調查書（
         偵卷(一)第146 頁）、追償電費收據影本、電費明細資
         料查詢（偵卷(三)第172 頁背面，本院卷第78頁）；
     16、彰化縣警察局彰化分局對莊素芳之搜索、扣押筆錄、
         扣押物品目錄表 (偵卷(十四)第42頁至第46頁）、現場照
         片8 張（第47頁至第50頁）、臺電公司對莊素芳之彰
         稽113964號、113963號用電實地調查書（偵卷(十四)第38
         頁、第39頁）、追償電費計算單2 張、電表資料查詢2
         份（偵卷(十四)第40頁至第41頁、第52頁至第53頁）、追
         償電費收據影本（偵卷(十四)第253 頁）；
     17、彰化縣警察局對蕭麗娟之搜索、扣押筆錄、扣押物品
         目錄表、扣押物品收據（偵卷第21頁至第25頁）、現
         場照片共7 張（第26頁至第28頁）臺電公司對蕭麗娟
         之彰稽113955號、113962號用電實地調查書（偵卷(十四)
         第17頁、第18頁）、追償電費計算單、電表資料查詢
         （偵卷(十四)第19頁至第20頁、第30頁至第31頁）、追償
         電費通知單、收據影本（偵卷(十四)第251 頁至第256 頁
         ）；
     18、臺電公司對張永進之彰稽113884號用電實地調查書（
         偵卷(一)第152 頁背面）；
     19、臺電公司對葉發正之彰稽113885號用電實地調查書（
         偵卷(一)第155 頁背面）、追償電費收據影本、電費明
         細資料查詢（偵卷(三)第209 頁背面，本院卷第79頁）
         ；
     20、臺電公司對高禪復之彰稽113827號用電實地調查書（
         偵卷(一)第170 頁）；
     21、臺電公司對葉宏發之彰稽113914號用電實地調查書（
         偵卷(一)第158 頁）；
     22、臺電公司對楊碧春之彰稽113969號、113970號用電實
         地調查書（偵卷(一)第167 頁及其背面、第167 頁）、
         追償電費通知單影本、收據影本（偵卷(三)第203 頁背
         面）、臺電公司彰化區營業處稽查股000883號遠期支
         票保管單（偵卷(三)第203 頁）；
     23、臺電公司對陳清海之彰稽113971號用電實地調查書（
         偵卷(一)第161 頁）、追償電費收據影本（偵卷(三)第14
         頁及其背面）；
     24、彰化分局中華路派出所對黃瑞龍之搜索、扣押筆錄、
         扣押物品目錄表、扣押物品收據 (偵卷(十四)第64頁至第
         68頁）、現場照片6 張（第69頁至第71頁）、臺電公
         司對張正宗之彰稽113972號、113973號用電實地調查
         書（偵卷(一)第164 頁及其背面）；
     25、臺電公司對黃瑞龍之彰稽113999號、113998號用電實
         地調查書（偵卷(十四)第60頁、第61頁）、追償電費計算
         單2 張、電表資料查詢、電費明細資料查詢各2 份（
         偵卷(十四)第62頁至第63頁、第73頁至第74頁，本院卷第
         80頁）、追償電費收據影本2 張（偵卷(十四)第75頁至第
         76頁）、黃瑞龍開立之支票（票號：588750，偵卷(十四)
         第248 頁）；
     26、彰化縣警察局對許成坤之搜索、扣押筆錄、扣押物品
         目錄表、扣押物品收據 (偵卷(十四)第83頁至第87頁）、
         現場照片4 張（第88頁至第89頁）、臺電公司對游明
         縑之彰稽113974號用電實地調查書（偵卷(一)第173 頁
         ）；
     27、臺電公司對許成坤之彰稽1140 10 號用電實地調查書
         （偵卷(十四)第82頁）、追償電費計算單1 張、電表資料
         查詢（偵卷(十四)第92頁、第91頁）、許成坤開立之支票
         （票號：588686，偵卷(十四)第92頁）、追償電費收據影
         本（偵卷(十四)第276 頁至第277 頁）；
     28、臺電公司對陳淑秋之彰稽114030號號用電實地調查書
         （偵卷(一)第187 頁）；
     29、臺電公司對文雄之彰稽114035號用電實地調查書（
         偵卷(一)第197 頁）、追償電費收據影本（偵卷(三)第165
         頁背面）、臺電公司彰化區營業處稽查股000887遠期
         支票保管單（偵卷(三)第165 頁）；
     30、臺電公司對黃雯臻之彰稽114032號用電實地調查書（
         偵卷(一)第183 頁）、追償電費通知單（偵卷(三)第194
         頁背面）；
     31、臺電公司對傅輝龍之彰稽114036號、114037號用電實
         地調查書（偵卷(一)第205 頁、第206 頁）；
     32、臺電公司對江賢之彰稽114043號用電實地調查書（
         偵卷(一)第190 頁）、對淑雯之追償電費收據影本（
         偵卷(三)第25頁）；
     33、臺電公司對曾蔡玉菜之彰稽114101號用電實地調查書
         （偵卷(一)第201 頁）；
     34、彰化縣警察局溪湖分局對江雨潔之搜索、扣押筆錄、
         扣押物品目錄表、扣押物品收據（警卷(五)第8 頁至第
         11頁）、照片共5 張（第16頁至第18頁）、臺電公司
         對鍾健志之彰稽114044號用電實地調查書（警卷(五)第
         12頁）、追償電費計算單1 張（警卷(五)第13頁）、追
         償電費收據影本（偵卷(八)第10頁）；
     35、彰化縣警察局溪湖分局對李秉益之搜索、扣押筆錄、
         扣押物品目錄表、扣押物品收據（警卷(六)第10頁至第
         13頁）、照片共11張（第14頁至第19頁）、臺電公司
         對李秉益之彰稽114102號用電實地調查書（警卷(六)第
         22頁）、追償電費收據影本（偵卷(十一)第9 頁）、臺電
         公司彰化區營業處稽查股000890號遠期支票保管單（
         偵卷(十一)第9 頁）；
     36、彰化縣警察局溪湖分局對陳水圳之搜索、扣押筆錄、
         扣押物品目錄表、扣押物品收據（警卷(十三)第10頁至第
         13頁）、臺電公司對梁明霞之彰稽114168號用電實地
         調查書（偵卷(十三)第17頁）；
     37、彰化縣警察局彰化分局對巫定軒之搜索、扣押筆錄、
         扣押物品目錄表（警卷(四)第8 頁至第11頁）、照片共4
         張（第16頁至第17頁）、臺電公司對楊佩琪之彰稽
         114104號、114103號用電實地調查書（警卷(四)第14頁
         、第15頁、追償電費收據影本（偵卷(七)第10頁）、臺
         電公司彰化區營業處稽查股002606號遠期支票保管單
         （偵卷(七)第10頁）；
     38、彰化縣警察局溪湖分局對洪瑜嶸之搜索、扣押筆錄、
         扣押物品目錄表、扣押物品收據 (警卷(九)第15頁至第
         18頁）、照片8 張（第22頁至第25頁）、臺電公司對
         洪瑜嶸之彰稽114105號用電實地調查書（警卷(九)第19
         頁）、追償電費收據影本（偵卷(九)第10頁）、臺電公
         司彰化區營業處稽查股002604號遠期支票保管單（偵
         卷(九)第10頁）；
     39、彰化縣警察局溪湖分局對吳政雄之搜索、扣押筆錄、
         扣押物品目錄表、扣押物品收據 (警卷(八)第5 頁至第8
         頁）、臺電公司對吳政雄之彰稽114167號用電實地調
         查書（警卷(八)第9 頁）、追償電費收據影本（偵卷(十二)
         第9 頁）；
     40、彰化縣警察局彰化分局中華路派出所對林世彬之搜索
         、扣押筆錄、扣押物品目錄表、扣押物品收據 (偵卷
         (十四)第117 頁至第121 頁）、現場照片4 張（第122 頁
         ）、臺電公司對林世彬之彰稽114157號用電實地調查
         書（偵卷(十四)第115 頁）、追償電費計算單1 張（偵卷
         (十四)第116 頁）、追償電費收據影本、電費明細資料查
         詢（偵卷(十四)第126 頁、第124 頁）、臺電公司彰化區
         營業處稽3281號稽查案件收取商業本票保管紀錄表（
         偵卷(十四)第127 頁）；
     41、彰化縣警察局彰化分局中華路派出所對林登賢之搜索
         、扣押筆錄、扣押物品目錄表、扣押物品收據 (偵卷
         (十四)第135 頁至第139 頁）、現場照片4 張（第140 頁
         ）、臺電公司對林登賢之彰稽114158號用電實地調查
         書（偵卷(十四)第133 頁）、追償電費計算單1 張（偵卷
         (十四)第134 頁）、追償電費收據影本、電表資料查詢（
         偵卷(十四)第143 頁、第142 頁、臺電公司彰化區營業處
         稽3282號稽查案件收取商業本票保管紀錄表（偵卷(十四)
         第144 頁）；
     42、臺電公司對黃長有之彰稽114195號用電實地調查書（
         偵卷(一)第235 頁）、對黃千財之追償電費收據影本（
         偵卷(三)第33頁）；
     43、臺電公司對陳沛汝之彰稽114194號用電實地調查書（
         偵卷(一)第232 頁）、追償電費收據影本（偵卷(三)第162
         頁）；
     44、臺電公司對黃建新之彰稽114196號用電實地調查書（
         偵卷(一)第193 頁）；
     45、臺灣電力公司對何燕玉之彰稽114187號用電實地調查
         書（偵卷(一)第228 頁）；
     46、臺電公司對黃議弘之彰稽114188號、114189號用電實
         地調查書（偵卷(一)第223 頁至第224 頁）；
     47、臺電公司對李文進之彰稽114190號用電實地調查書（
         偵卷(一)第250 頁）、追償電費收據影本、電費明細資
         料查詢（偵卷(三)第191 頁，本院卷第81頁）；
     48、臺電公司對顏憲章之彰稽114191號、114192號用電實
         地調查書（偵卷(一)第254 頁至第255 頁）；
     49、臺電公司對林清萬之彰稽114197號用電實地調查書（
         偵卷(一)第239 頁）；
     50、彰化縣警察局溪湖分局對洪寶新之搜索、扣押筆錄、
         扣押物品目錄表、扣押物品收據 (警卷(十四)第8 頁至第
         11頁）、現場照片6 張（第14頁至第15頁）、臺電公
         司對黃美惠之彰稽114198號用電實地調查書（偵卷(一)
         第264 頁）；
     51、臺電公司對洪寶新之彰稽114280號用電實地調查書（
         警卷(十四)第10頁）、追償電費計算單（偵卷(十八)第10頁背
         面）、追償電費收據影本2 張（偵卷(十八)第11頁）；
     52、彰化縣警察局溪湖分局對黃寶珠之搜索、扣押筆錄、
         扣押物品目錄表、扣押物品收據 (警卷(十一)第9 頁至第
         12頁）、現場照片6 張（第15頁至第16頁）、臺電公
         司對黃寶珠之彰稽114279號用電實地調查書（警卷(十一)
         第13頁）、追償電費收據影本、電費明細資料查詢（
         偵卷(十五)第9 頁，本院卷第82頁）；
     53、臺電公司對陳李瑞之追償電費收據影本（偵卷(三)第36
         頁背面）；
     54、臺電公司對邱玉意之彰稽114260號用電實地調查書（
         偵卷(一)第219 頁）、追償電費收據影本（偵卷(三)第221
         頁及其背面）、臺電公司彰化區營業處稽查股000898
         號遠期支票保管單（偵卷(三)第220 頁背面）；
     55、臺電公司對吳新發之彰稽114261號、114262號用電實
         地調查書（偵卷(一)第210 頁）；
     56、臺電公司對陳允有之彰稽114263號、114264號用電實
         地調查書（偵卷(一)第259 頁至第260 頁）、追償電費
         收據影本（偵卷(三)第18頁及其背面）；
     57、臺電公司對陳國杖之彰稽114283號用電實地調查書（
         偵卷(一)第247 頁）；
     58、臺電公司對陳俊仁之彰稽114284號用電實地調查書（
         偵卷(一)第243 頁）、追償電費收據影本（偵卷(三)第154
         頁及其背面）、臺電公司彰化區營業處稽查股000899
         號遠期支票保管單（偵卷(三)第158 頁背面）；
     59、臺電公司對陳春富之彰稽114285號用電實地調查書（
         偵卷(一)第215 頁）；
     60、彰化縣警察局對林沅樟之搜索、扣押筆錄、扣押物品
         目錄表、扣押物品收據 (偵卷(十四)第154 頁至第158 頁
         ）、現場照片4 張（第159 頁至第160 頁）、臺電公
         司對林沅樟之彰稽114389號用電實地調查書（偵卷(十四)
         第152 頁）、追償電費計算單、電費明細資料查詢（
         偵卷(十四)第153 頁、第162 頁，本院卷第83頁）、追償
         電費收據影本（偵卷(十四)第250 頁）；
     61、彰化縣警察局對林憲治之搜索、扣押筆錄、扣押物品
         目錄表、扣押物品收據 (偵卷(十四)第172 頁至第176 頁
         ）、現場照片3 張（偵卷(十四)第177 頁至第178 頁）、
         臺電公司對林憲治之彰稽114390號用電實地調查書（
         偵卷(十四)第171 頁）、追償電費計算單、電費明細資料
         查詢（偵卷(十四)第171 頁、第180 頁，本院卷第83頁）
         、追償電費收據影本（偵卷(十四)第250 頁）；
     62、彰化縣警察局對陳孟財之搜索、扣押筆錄、扣押物品
         目錄表、扣押物品收據 (偵卷(十四)第190 頁至第194 頁
         ）、現場照片4 張（第195 頁至第196 頁）臺電公司
         對陳孟財之彰稽114391號用電實地調查書（偵卷(十四)第
         188 頁）、追償電費計算單、電費明細資料查詢（偵
         卷(十四)第189 頁、第198 頁）；
     63、彰化縣警察局對施善寶之搜索、扣押筆錄、扣押物品
         目錄表、扣押物品收據 (偵卷(十四)第206 頁至第210 頁
         ）、現場照片4 張（第211 頁至第212 頁）、臺電公
         司對施善寶之彰稽114392號用電實地調查書（偵卷(十四)
         第204 頁）、追償電費計算單、電費明細資料查詢（
         偵卷(十四)第205 頁、第214 頁）；
     64、彰化縣警察局溪湖分局對邱秋菊之搜索、扣押筆錄、
         扣押物品目錄表、扣押物品收據 (警卷(十二)第10頁至第
         13頁）、現場照片5 張（第16頁至第18頁）、臺電公
         司對邱秋菊之彰稽114276號用電實地調查書（警卷(十二)
         第14頁）、對洪靜怡之追償電費收據、通知單影本（
         警卷(十二)第20頁至第21頁）、追償電費收據（警卷(十三)第9
         頁）；
     65、彰化縣警察局溪湖分局對陳景明之搜索、扣押筆錄、
         扣押物品目錄表、扣押物品收據 (警卷(七)第10頁至第
         13頁）、現場照片10張（第16頁至第20頁）、臺電公
         司對陳景明之彰稽114277號用電實地調查書（警卷(七)
         第14頁）、追償電費收據影本（偵卷(十)第9 頁）、臺
         電公司彰化區營業處稽查股002515號遠期支票保管單
         （偵卷(十)第9 頁）；
     66、臺電公司對李玟璇之中稽號用電實地調查書（警卷(一)
         第90頁）、臺電公司對李玟璇之追償電費收據影本（
         偵卷(三)第9 頁至第10頁）；
     67、臺電公司對劉昌盈之中稽050649號用電實地調查書（
         警卷(一)第136 頁）、追償電費收據影本（偵卷(三)第180
         頁）；
     68、臺電公司對陳進財之中稽050650號用電實地調查書（
         本院卷第39頁）、現場照片3 張（第40頁）、對劉憲
         瑞之追償電費收據影本、電費明細資料查詢（本院卷
         第38頁、第39頁背面）；
     69、臺電公司對宋美玉之中稽050651號用電實地調查書（
         警卷(一)第81頁）；
     70、臺電公司對簡凡筑之用電實地調查書（警卷(一)第85頁
         ）；
     71、臺電公司對賴金媛之投稽009930號、009931號用電實
         地調查書（本院卷第42頁及其背面）、臺電公司南投
         營業處應收票據明細表、電費明細資料查詢（本院卷
         第41頁背面、第43頁至第44頁）；
     72、臺電公司對陳姲心之投稽009941號、009942號用電實
         地調查書（本院卷第66頁及其被面）、臺電公司應收
         票據明細表（本院卷第41頁背面）；
     73、臺灣中小企業銀行未到期票據保管簿（追償電費）、
         電費明細資料查詢（本院卷第65頁、第84頁）、臺灣
         電力公司對蕭明進之投稽009943號用電實地調查書（
         本院卷第68頁）、現場照片6 張（本院第68頁背面至
         第69頁背面）；
     74、彰化縣警察局溪湖分局對趙若蘭之搜索、扣押筆錄、
         扣押物品目錄表、扣押物品收據 (警卷(十五)第10頁至第
         13頁）、照片4 張（第17頁至第18頁）、臺電公司對
         趙若蘭之彰稽114455號用電實地調查書（警卷(十五)第14
         頁）、追償電費通知單5 張、收據影本2 張（偵卷(十九)
         第10頁至第12頁）；
     75、臺電公司對李家伶之彰稽114624號用電實地調查書（
         本院卷第75頁）、電費明細資料查詢、現場照片4 張
         （本院第75頁背面至第76頁、第85頁）；
     76、臺電公司對塗勝賀之追償電費收據影本（偵卷(三)第187
         頁背面）；
     77、臺電公司對王俊男之追償電費收據影本（本院卷第50
         頁至第52頁）、臺電公司對王俊男之彰稽114667號用
         電實地調查書（本院卷第53頁）；
     78、臺電公司對塗茂吉之追償電費收據影本（本院卷第58
         頁）、臺電公司對塗溢錢之彰稽114668號用電實地調
         查書（本院卷第58頁背面）、現場照片6 張（本院第
         59頁至第60頁）；
     79、臺電公司對塗溢利之追償電費收據影本（偵卷(三)第49
         頁）；
     80、臺電公司對塗翠香之追償電費收據影本（偵卷(三)第146
         頁背面）；
     81、臺電公司對劉子瑋之追償電費、通知單收據影本（本
         院卷第54頁及其背面）、臺電公司對劉子瑋之彰稽
         114680號用電實地調查書（本院卷第55頁）；
     82、臺灣電力公司對蕭宜家之追償電費收據影本（偵卷(三)
         第150 頁及其背面）；
     83、臺電公司對李全來之追償電費收據影本（本院卷第56
         頁）、臺電公司對李全來之彰稽114626號用電實地調
         查書（本院卷第56頁背面）；
     84、臺電公司對林憲武之追償電費收據影本（本院卷第57
         頁）、臺電公司對林憲武之彰稽114627號用電實地調
         查書（本院卷第57頁背面）；
     85、臺電公司對葉錦文之追償電費收據影本（偵卷(三)第57
         頁背面至第58頁）；
     86、臺電公司對吳條之追償電費收據影本、電費明細資料
         查詢（本院卷第46頁、第86頁至第87頁）、臺電公司
         對吳條之彰稽114460號、114461號用電實地調查書（
         本院卷第47頁及其背面）；
     87、臺電公司對林美蓉之追償電費收據影本（偵卷(三)第217
         頁）；
     88、臺電公司對劉芳昌之追償電費收據影本（本院卷第63
         頁）、臺電公司對劉芳昌之彰稽114688號用電實地調
         查書（本院卷第63頁背面）、現場照片4 張（本院第
         64頁及其背面）；
     89、臺電公司對古政勳之追償電費收據影本（本院卷第48
         頁）、臺電公司對古政勳之彰稽114772號用電實地調
         查書（本院卷第49頁）；
     90、臺電公司對許森茂之追償電費收據影本（本院卷第61
         頁）、臺電公司對許森茂之彰稽114686號用電實地調
         查書（本院卷第61頁背面）、現場照片3 張（本院第
         62頁及其背面）；
     91、彰化縣警察局溪湖分局對楊貴蓉之搜索、扣押筆錄、
         扣押物品目錄表、扣押物品收據 (警卷(十六)第12頁至第
         15頁）、照片8 張（第20頁至第23頁）、臺電公司對
         楊貴蓉之彰稽114950號用電實地調查書（警卷(十六)第19
         頁）、追償電費收據影本（偵卷(二十)第10頁）；
     92、彰化縣警察局溪湖分局對楊朝春之搜索、扣押筆錄、
         扣押物品目錄表、扣押物品收據 (警卷(十七)第10頁至第
         14頁）、照片9 張（第19頁至第23頁）、臺電公司對
         楊朝春之彰稽114951號用電實地調查書（警卷(十七)第18
         頁）、追償電費通知單、追償電費收據影本（偵卷
         第10頁至第11頁）；
     93、彰化縣警察局溪湖分局對吳根盛之搜索、扣押筆錄、
         扣押物品目錄表、扣押物品收據 (警卷(十八)第15頁至第
         18頁）、照片4 張（第19頁至第20頁）、臺電公司對
         楊月盞之彰稽114955號用電實地調查書（警卷(十八)第21
         頁）、追償電費通知單、收據影本（偵卷第14頁）
         ；
     94、彰化縣警察局溪湖分局對楊儒銘之搜索、扣押筆錄、
         扣押物品目錄表、扣押物品收據 (警卷(十九)第14頁至第
         17頁）、照片4 張（第18頁至第19頁）、臺電公司對
         楊儒銘之彰稽114956號用電實地調查書（警卷(十九)第20
         頁）、追償電費通知單、收據影本（偵卷第9 頁至
         第10頁）；
     95、彰化縣警察局溪湖分局對謝明鎮之搜索、扣押筆錄、
         扣押物品目錄表、扣押物品收據 (警卷(二十)第8 頁至第
         10頁）、照片4 張（第15頁至第16頁）、臺電公司對
         謝明鎮之彰稽115201號用電實地調查書（警卷(二十)第11
         頁）、追償電費計算單、電費明細資料查詢（警卷(二十)
         第12頁，本院卷第88頁）、追償電費收據影本（偵卷
         第10頁至第11頁）；
     96、灣電力公司對邱秋菊之追償電費收據影本（偵卷(三)第
         139 頁）。
  (四)「彰化區配合雲林地檢署96.11.12查緝竊電專案統計表」（
    偵卷(一)第265 頁至第270 頁）、臺電公司雲林區營業處97年
    3 月3 日D 雲林00000000001 號函，及所附「配合雲林地檢
    署查獲甲○○竊電案件統計表」各1 份（偵卷(二)第90頁至第
    96頁）。
  (五)雲林縣警察局虎尾分局對被告甲○○之搜索、扣押筆錄、扣
    押物品目錄表（警卷(一)第34頁至第36頁、第38頁至第39頁）
    、照片共20張（第40頁至第49頁）、被告甲○○通訊錄影本
    1 份（偵卷(一)第7 頁至第19頁）。
  (六)扣案螺絲起子（大）10支、螺絲起子（小）3 支、客戶聯絡
    資料1 本、臺電封印鎖12個、虎頭鉗3 支、電線夾子1 支、
    工具袋1 組、板手3 支、試電筆1 支、電表底座插座4 座、
    銅製封鉛塊15塊、撬封印鎖工具1 支、手機1 支（含門號
    0000000000 號SIM卡1 張）、電源控制器1 粒、線材3 戶。
  (七)是本件事證明確，被告犯行，洵堪認定，應依法論科。
三、論罪科刑：
  (一)被告於附表所示之竊電方式，撥退指數方式，如同調整車輛
    之里程數，即改變電度表之度數；鬆脫電表電壓鉤將造成電
    度表計度失效不準；相別對調即將電表內電源線與負載線相
    別對調，使電度表不準確；插座總成電源側、負載側相反接
    ，係將電表本身反向裝設，使其不準確；調整電表圓盤轉慢
    係使計時圓盤速度變慢而不準確，5 種方式均係以改變電度
    表之構造使其失效不準，此有本院公務電話紀錄1 份（本院
    卷第77頁）可參。又依刑法第323 條之規定，電氣關於竊盜
    罪章之罪以動產論，惟被告於附表所為各次竊電犯行與刑法
    竊取電流之竊盜行為間，有特別法與普通法之關係，依特別
    法優於普通法之原則，自應適用電業法第106 條之竊電罪處
    斷。故核被告甲○○於附表編號1 至96所為，係犯電業法第
    106 條第3 款「改變電度表構造使其失效不準」之竊電罪。
  (二)被告分別於附表編號所示之時、地，以上開所示之方法，接
    續使附表編號4 、9 、11、13、16、17、22、24、25、26、
    31 、37 、39、46、48、55、56、71、72、80、86所示用電
    戶之各2 只電度表失效不準，應各論以1 罪。
  (三)被告就附表所示除僅有1 次竊電行為者（附表編號18、27、
    28、29、34、36、39、44、45、50、57、58、66、67、69、
    75、76、78、79、80、82、83、86、90、94、95）外，自承
    會因為用戶即附表移送人欄之同案被告預先要求於間隔2 個
    月再次前往調整，而算以每次較為便宜之費用等語（本院卷
    98年3 月25日筆錄第72頁），故被告於附表所示各用電地址
    之竊電時間內，用戶之竊電行為並未中斷，各屬繼續犯。
  (四)被告與附表所示移送人欄所示姚淑珠等96人間，就上開犯行
    ，分別有犯意聯絡及行為分擔，均為共同正犯。
  (五)被告前後96次竊電犯行，均犯意、行為個別，應分論併罰。
  (六)刑法業於94年2 月2 日修正公布，並於95年7 月1 日正式施
    行，惟本件被告於附表所示竊電開始之時點，均在刑法修正
    公布施行之後，故無新舊法比較適用之問題。惟按修正前刑
    法第10條第2 項規定：「稱公務員者，謂依法令從事於公務
    之人員。」，修正後刑法第10條第2 項則規定：「稱公務員
    者，謂下列人員：一、依法令服務於國家、地方自治團體所
    屬機關而具有法定職務權限，以及其他依法令從事於公共事
    務，而具有法定職務權限者。二、受國家、地方自治團體所
    屬機關依法委託，從事與委託機關權限有關之公共事務者。
    」，是依修正前刑法對於公務員之定義，臺電公司雖為公司
    組織，但因該公司政府持股比例在百分之50以上，仍係公營
    事業機關，其依法令從事於該公司職務之人員，應認為屬刑
    法上所稱之公務員（司法院大法官會議釋字第8 號解釋文參
    照），則臺電公司於所設置之動力電表箱外掛鎖之刻有「臺
    電」等字樣及圖樣之封印鎖，既依刑法第220 條第1 項之規
    定應以文書論，且已隨同出租之電表由用戶保管，如加以毀
    壞，自應成立刑法第138 條毀壞公務員委託第三人掌管之文
    書罪，最高法院75年度臺上字第6531號刑事判決要旨參照。
    然因刑法於95年7 月1 日修正施行後，修正後刑法對於公務
    員之定義，臺電公司人員既非依法令服務於國家、地方自治
    團體所屬機關，且不具法定職務權限，亦非受上開機關所託
    從事公共事務，即與新法公務員之定義不符，則該公司委託
    用戶保管電表上之封印鎖，自不再具有「公務員委託第三人
    掌管之文書」性質，應認該封印鎖為非刑法上之公務員之臺
    電公司人員所製作，表示一定用意之符號，應依刑法第220
    條第1 項規定，以同法第210 條之私文書論。從而，被告破
    壞封印鎖之所為，亦可能涉犯刑法第352 條之毀損文書罪嫌
    ，惟依同法第357 條之規定該罪係屬告訴乃論，又本件告訴
    人臺電公司稽查人員等，均僅針對竊電部分提出告訴，故此
    部分犯行均未據告訴，而非本院審理範圍，附此說明。
  (七)爰審酌被告被告未有前科紀錄，此有臺灣高等法院被告前案
    紀錄表1 份在卷可稽，素行良好，然其貪圖自己更改電表所
    取得不法利益及為附表所示用電戶之不法利益，而與附表移
    送人欄所示之姚淑珠等人共同為本案竊電犯行，竊取電力之
    時間甚長，竊電用戶甚多，然考量被告所得利益係向用戶所
    收取200 元至5,000 元不等之調撥費用，且多數被移送人已
    與告訴人臺電公司達成和解、賠償其所受之損失，此有卷附
    追償電費收據影本多紙可憑，並未造成臺電公司擴大之損失
    ，及被告犯後坦承犯行，態度良好，暨遭查緝後未再從事此
    等竊電行為，轉行擔任為中華電信公司及民營業者架設高塔
    電線工作等犯罪動機、手段、所生之損害等一切情狀，各量
    處如主文所示之刑。
  (八)另被告於附表編號2 、4 、22、23、25、26、31、37、46、
    47、48、51、52、54、55、60、61、68、所示犯罪開始起之
    竊電行為，每隔2 個月1 次，繼續至竊電時間終了為止，其
    竊電之行為並未中斷，故各該部分犯行之犯罪終了時間，在
    96年4 月24日以後，自無適用中華民國九十六年罪犯減刑條
    例可言。但被告如附表編號1 、45、49、63、69、81之竊電
    行為，各該部分犯行之犯罪終了時間應是在96年4 月24日以
    前，核與中華民國九十六年罪犯減刑條例第2 條第1 項第3
    款所定減刑條件相符，爰依同條例第7 條之規定，於裁判時
    ，減其宣告刑2 分之1 ，並與其他竊電犯行合併定其應執行
    之刑，如主文所示。至公訴意旨就被告上開竊電犯行，具體
    求處應執行有期徒刑5 年，本院審酌上開各情，認為尚屬過
    重，併此敘明。
  (九)扣案螺絲起子（大）10支、螺絲起子（小）3 支、虎頭鉗3
    支、電線夾子1 支、工具袋1 組、板手3 支、試電筆1 支、
    電表底座插座4 座、銅製封鉛塊15塊、撬封印鎖工具1 支、
    、電源控制器1 粒，均為被告所有，供其作為犯罪使用，據
    被告供陳在卷，然因被告係從事水電業，是上開工具，雖曾
    供其犯罪所用，但主要應係作為被告平日謀生工具使用，故
    本院認為不宜宣告沒收。而客戶聯絡資料1 本、手機1 支（
    含門號0000000000號SIM 卡1 張），均為被告所有，本院審
    酌上開客戶聯絡資料除記載上開竊電用戶之電話外，亦有被
    告個人親屬、朋友、其他客戶之聯絡電話，事關被告個人及
    親友之通訊機密，另上開手機也供被告平日通訊、聯繫之用
    ，雖被告有用於上開犯罪，惟仍以不宣告沒收為適當。又線
    材3 戶等，據被告所稱，係其個人所有，並無用於上開竊電
    犯行，故不宣告沒收。末查，臺電封印鎖12個，雖係供被告
    犯罪所用之物，惟因屬告訴人臺電公司所有，非被告所有之
    物，不應宣告沒收。
四、據上論斷，應依刑事訴訟法第273 條之1 第1 項、第299 條
    第1 項前段，電業法第106 條第3 款，刑法第11條前段、第
    28條、第51條第5 款，刑法施行法第1 條之1 ，中華民國九
    十六年罪犯減刑條例第2 條第1 項第3 款、第7 條，判決如
    主文。
本案經檢察官郭俊男到庭執行職務。
中    華    民    國    98    年    4     月    8     日
                  刑事第三庭    法  官  蕭雅毓
以上正本證明與原本無異。
如不服本判決應於收受判決後10日內向本院提出上訴書狀，並應
敘述具體理由；其未敘述上訴理由者，應於上訴期間屆滿後20日
內向本院補提理由書（均須按他造當事人之人數附繕本）。「切
勿逕送上級法院」。
                                書記官  鍾宜津
中    華    民    國    98    年    4     月    8     日
附錄本案論罪科刑法條全文：
電業法第106條
有左列行為之一者為竊電，處5 年以下有期徒刑、拘役或5 百元
以下罰金：
一、未經電業供電，而在其供電線路上私接電線者。
二、繞越電度表或其他計電器，損壞或改動表外之線路者。
三、損壞或改變電度表、無效電力計、其他計電器之構造，或以
    其他方法使其失效不準者。
四、在電價較低之線路上，私接電價較高之電器者。
五、包燈用戶，在原定電燈盞數及瓦特數以外，私自增加盞數或
    瓦特數者。
六、電力用戶，在原申請馬力數、瓩數或仟伏安數以外，私自增
    加馬力數瓩數或仟伏安數者。
【附註：卷宗代號】
      1.偵卷(一)：雲林地檢96年偵字第6160號(一)。
      2.偵卷(二)：雲林地檢96年偵字第6160號(二)。
      3.偵卷(三)：雲林地檢96年偵字第6160號(三)。
      4.偵卷(四)：雲林地檢97年偵字第223號。
      5.偵卷(五)：雲林地檢97年偵字第246號。
      6.偵卷(六)：雲林地檢97年偵字第247號。
      7.偵卷(七)：雲林地檢97年偵字第391號。
      8.偵卷(八)：雲林地檢97年偵字第403號。
      9.偵卷(九)：雲林地檢97年偵字第902號。
      10.偵卷(十)：雲林地檢97年偵字第951號。
      11.偵卷(十一)：雲林地檢97年偵字第952號。
      12.偵卷(十二)：雲林地檢97年偵字第953號。
      13.偵卷(十三)：雲林地檢97年偵字第955號。
      14.偵卷(十四)：雲林地檢97年偵字第1036號。
      15.偵卷(十五)：雲林地檢97年偵字第1096號。
      16.偵卷(十六)：雲林地檢97年偵字第1179號。
      17.偵卷(十七)：雲林地檢97年偵字第1180號。
      18.偵卷(十八)：雲林地檢97年偵字第1181號。
      19.偵卷(十九)：雲林地檢97年偵字第1248號。
      20.偵卷(二十)：雲林地檢97年偵字第1898號。
      21.偵卷：雲林地檢97年偵字第1991號。
      22.偵卷：雲林地檢97年偵字第2262號。
      23.偵卷：雲林地檢97年偵字第2263號。
      24.偵卷：雲林地檢97年偵字第3153號。
      25.警卷(一)：雲警虎偵字第0961001241號。
      26.警卷(二)：彰警分偵字第0960036051號。
      27.警卷(三)：彰警分偵字第0960036052號。
      28.警卷(四)：溪警分偵字第0960019711號。
      29.警卷(五)：溪警分偵字第0960020011號。
      30.警卷(六)：溪警分偵字第097001632號。
      31.警卷(七)：溪警分偵字第0970001633號。
      32.警卷(八)：溪警分偵字第097001635號。
      33.警卷(九)：溪警分偵字第0970001636號。
      34.警卷(十)：溪警分偵字第0970002410號。
      35.警卷(十一)：溪警分偵字第0970002411號。
      36.警卷(十二)：溪警分偵字第09700號。
      37.警卷(十三)：溪警分偵字第0970002660號。
      38.警卷(十四)：溪警分偵字第0970002662號。
      39.警卷(十五)：溪警分偵字第0970002882號。
      40.警卷(十六)：溪警分偵字第09700號。
      41.警卷(十七)：溪警分偵字第0970005787號。
      42.警卷(十八)：溪警分偵字第0970005927號。
      43.警卷(十九)：溪警分偵字第0970005928號。
      44.警卷(二十)：溪警分偵字第0970009188號。
      45.警卷：彰警分偵字第0960036053號。
【附表】
┌──┬────────┬─────┬────┬─────┬───┬────┬────┬─────┐
│編號│電號＼用電地址  │  移送人  │用電戶名│犯罪時間（│ 次數 │竊電方式│追償電度│追償電費  │
│    │                │          │        │間隔每2 個│      │        │        │          │
│    │                │          │        │月1次）   │      │        │        │          │
├──┼────────┼─────┼────┼─────┼───┼────┼────┼─────┤
│1   │00-00-0000-000  │姚淑珠    │姚淑珠  │95年7 月起│3次   │撥退指數│37,820  │160,357   │
│    │雲林縣斗南鎮福德│Ｚ000000000│        │          │      │        │        │          │
│    │街72號          │          │        │          │      │        │        │          │
├──┼────────┼─────┼────┼─────┼───┼────┼────┼─────┤
│2   │00-00-0000-000  │李新鉗    │李新鉗  │96年間起  │3 、4 │撥退指數│45,489  │192,873   │
│    │雲林縣崙背鄉福  │Ｚ000000000│        │          │次    │        │        │          │
│    │段479地號       │          │        │          │      │        │        │          │
├──┼────────┼─────┼────┼─────┼───┼────┼────┼─────┤
│3   │00-00-0000-000  │李瓊心    │廖秀珠（│96年7 月間│5次   │撥退指數│31,046  │131,635   │
│    │雲林縣崙背鄉羅厝│Ｚ000000000│李瓊心）│起        │      │        │        │          │
│    │村14鄰東興30－3 │（指述竊電│        │          │      │        │        │          │
│    │號              │者為其丈夫│        │          │      │        │        │          │
│    │                │戴金錠）  │        │          │      │        │        │          │
├──┼────────┼─────┼────┼─────┼───┼────┼────┼─────┤
│4   │00-00-0000-00-0 │張如舜    │張炳得（│96年4 月間│4次   │撥退指數│49,999  │158,996   │
│    │彰化縣員林鎮員水│Ｚ000000000│蔡美慧）│起        │      │        │        │          │
│    │路二段85號1樓   │          │        │          │      │        │        │          │
│    ├────────┼─────┼────┼─────┼───┼────┼────┼─────┤
│    │00-00-0000-00-0 │張如舜    │張炳得（│同上      │同上  │撥退指數│15,121  │40,071    │
│    │彰化縣員林鎮員水│Ｚ000000000│蔡美慧）│          │      │        │        │          │
│    │路二段85號2樓   │          │        │          │      │        │        │          │
├──┼────────┼─────┼────┼─────┼───┼────┼────┼─────┤
│5   │00-00-0000-00-0 │翁銘志    │翁桓堂（│96年9 、10│2次   │撥退指數│61,563  │148,560   │
│    │彰化縣員林鎮員水│Ｚ000000000│翁銘志）│月間      │      │        │        │          │
│    │路一段472號2樓  │          │        │          │      │        │        │          │
├──┼────────┼─────┼────┼─────┼───┼────┼────┼─────┤
│6   │00-00-0000-00-0 │吳幸臻    │吳南興（│96年5 月間│2次   │撥退指數│27,928  │84,304    │
│    │彰化縣北斗鎮中華│Ｚ000000000│吳克忠）│起        │      │        │        │          │
│    │路258號3樓      │          │        │          │      │        │        │          │
├──┼────────┼─────┼────┼─────┼───┼────┼────┼─────┤
│7   │00-00-0000-00-0 │許文瑞    │許文瑞  │96年10月間│4 、5 │撥退指數│17,685  │46,864    │
│    │彰化縣彰化市崙平│Ｚ000000000│        │          │次    │        │        │          │
│    │北路92號2-3樓   │          │        │          │      │        │        │          │
├──┼────────┼─────┼────┼─────┼───┼────┼────┼─────┤
│8   │00-00-0000-00-0 │陳文讀    │陳文讀  │96年6 月間│5次   │撥退指數│20,829  │55,198    │
│    │彰化縣員林鎮莒光│Ｚ000000000│        │起        │      │        │        │          │
│    │路527號2-4樓    │          │        │          │      │        │        │          │
├──┼────────┼─────┼────┼─────┼───┼────┼────┼─────┤
│9   │00-00-0000-00-0 │馬建福    │馬建福  │96年7 月間│4 、5 │撥退指數│36,933  │117,447   │
│    │彰化縣花壇鄉中正│Ｚ000000000│        │起        │次    │        │        │          │
│    │路110號1樓      │          │        │          │      │        │        │          │
│    ├────────┼─────┼────┼─────┼───┼────┼────┼─────┤
│    │00-00-0000-00-0 │馬建福    │馬建福  │同上      │同上  │撥退指數│35,757  │94,756    │
│    │彰化縣花壇鄉中正│Ｚ000000000│        │          │      │        │        │          │
│    │路110 號2-3 樓  │          │        │          │      │        │        │          │
├──┼────────┼─────┼────┼─────┼───┼────┼────┼─────┤
│10  │00-00-0000-00-0 │塗秀枝    │塗秀枝  │96年9 月間│2 、3 │撥退指數│11,738  │31,105    │
│    │彰化縣北斗鎮中山│Ｚ000000000│        │起        │次    │        │        │          │
│    │路一段260 巷23弄│          │        │          │      │        │        │          │
│    │2號2-3樓        │          │        │          │      │        │        │          │
├──┼────────┼─────┼────┼─────┼───┼────┼────┼─────┤
│11  │00-00-0000-00-0 │謝宏啟    │謝宏啟  │96年5 、6 │3次   │撥退指數│43,793  │139,262   │
│    │彰化縣北斗鎮斗苑│Ｚ000000000│        │月間起    │      │        │        │          │
│    │路一段113號     │          │        │          │      │        │        │          │
│    ├────────┼─────┼────┼─────┼───┼────┼────┼─────┤
│    │00-00-0000-00-0 │謝宏啟    │謝宏啟  │同上      │同上  │撥退指數│26,005  │68,912    │
│    │彰化縣北斗鎮斗苑│Ｚ000000000│        │          │      │        │        │          │
│    │路一段113號3樓  │          │        │          │      │        │        │          │
├──┼────────┼─────┼────┼─────┼───┼────┼────┼─────┤
│12  │00-00-0000-00-0 │江莊玉花  │江永源（│96年5 月間│3次   │撥退指數│24,051  │63,735    │
│    │彰化縣永靖鄉永西│Ｚ000000000│莊玉花）│起        │      │        │        │          │
│    │路111號         │          │        │          │      │        │        │          │
├──┼────────┼─────┼────┼─────┼───┼────┼────┼─────┤
│13  │00-00-0000-00-0 │詹潘春蘭  │詹潘春蘭│96年7 月間│2 、3 │撥退指數│37,094  │117,958   │
│    │彰化縣永靖鄉永寧│Ｚ000000000│        │起        │次    │        │        │          │
│    │村永西路109 號1 │          │        │          │      │        │        │          │
│    │樓              │          │        │          │      │        │        │          │
│    ├────────┼─────┼────┼─────┼───┼────┼────┼─────┤
│    │00-00-0000-00-0 │詹潘春蘭  │詹潘春蘭│同上      │同上  │撥退指數│11,012  │29,182    │
│    │彰化縣永靖鄉永西│Ｚ000000000│        │          │      │        │        │          │
│    │路109號2樓      │          │        │          │      │        │        │          │
├──┼────────┼─────┼────┼─────┼───┼────┼────┼─────┤
│14  │00-00-0000-00-0 │高孟啟    │高鄭秀琴│96年7 、8 │2 、3 │撥退指數│27,781  │73,620    │
│    │彰化縣溪州鄉田中│Ｚ000000000│（高孟啟│月間起    │次    │        │        │          │
│    │路47號之2       │          │）      │          │      │        │        │          │
├──┼────────┼─────┼────┼─────┼───┼────┼────┼─────┤
│15  │00-00-0000-00-0 │蔡賜惠    │蔡賜惠  │96年5 月間│2 、3 │撥退指數│21,718  │57,554    │
│    │彰化縣溪州鄉馬路│Ｚ000000000│        │起        │次    │        │        │          │
│    │巷71弄20號      │          │        │          │      │        │        │          │
├──┼────────┼─────┼────┼─────┼───┼────┼────┼─────┤
│16  │00-00-0000-00-0 │莊素芳    │莊素芳  │96年5 月間│2次   │撥退指數│12,652  │33,527    │
│    │彰化縣彰化市長壽│Ｚ000000000│        │起        │      │        │        │          │
│    │街43號          │          │        │          │      │        │        │          │
│    ├────────┼─────┼────┼─────┼───┼────┼────┼─────┤
│    │00-00-0000-00-0 │莊素芳    │莊素芳  │同上      │同上  │撥退指數│8,747   │23,179    │
│    │彰化縣彰化市長壽│Ｚ000000000│        │          │      │        │        │          │
│    │街43號          │          │        │          │      │        │        │          │
├──┼────────┼─────┼────┼─────┼───┼────┼────┼─────┤
│17  │00-00-0000-00-0 │蕭麗娟    │蕭麗娟  │96年8 月間│3次   │撥退指數│17,562  │46,538    │
│    │彰化縣彰化市民權│Ｚ000000000│        │起        │      │        │        │          │
│    │路247巷31號     │          │        │          │      │        │        │          │
│    ├────────┼─────┼────┼─────┼───┼────┼────┼─────┤
│    │00-00-0000-00-0 │蕭麗娟    │蕭麗娟  │同上      │同上  │撥退指數│10,100  │26,765    │
│    │彰化縣彰化市民權│Ｚ000000000│        │          │      │        │        │          │
│    │路247巷31號     │          │        │          │      │        │        │          │
├──┼────────┼─────┼────┼─────┼───┼────┼────┼─────┤
│18  │00-00-0000-00-0 │張永進    │張劉富美│96年10月間│1次   │撥退指數│12,035  │31,892    │
│    │彰化縣員林鎮山腳│Ｚ000000000│（張永進│          │      │        │        │          │
│    │路77-10號       │          │）      │          │      │        │        │          │
├──┼────────┼─────┼────┼─────┼───┼────┼────┼─────┤
│19  │00-00-0000-00-0 │葉發正    │葉發正  │96年6 月間│3次   │撥退指數│13,814  │36,606    │
│    │彰化縣田尾鄉頂豐│Ｚ000000000│        │起        │      │        │        │          │
│    │段0000-000地號  │          │        │          │      │        │        │          │
├──┼────────┼─────┼────┼─────┼───┼────┼────┼─────┤
│20  │00-00-0000-00-0 │高禪復    │高巫碧（│96年6 月間│3次   │撥退指數│25,236  │80,250    │
│    │彰化縣員林鎮田中│Ｚ000000000│高禪復）│起        │      │        │        │          │
│    │央巷20號        │          │        │          │      │        │        │          │
├──┼────────┼─────┼────┼─────┼───┼────┼────┼─────┤
│21  │00-00-0000-00-0 │葉宏發    │葉宏發  │96年9 月間│2次   │撥退指數│16,465  │43,632    │
│    │彰化縣北斗鎮宮後│Ｚ000000000│        │起        │      │        │        │          │
│    │街72號          │          │        │          │      │        │        │          │
├──┼────────┼─────┼────┼─────┼───┼────┼────┼─────┤
│22  │00-00-0000-00-0 │楊碧春    │楊碧春  │95年8 月間│6次   │撥退指數│11,035  │29,244    │
│    │彰化縣員林鎮永平│Ｚ000000000│        │起        │      │        │        │          │
│    │街66號1樓       │          │        │          │      │        │        │          │
│    ├────────┼─────┼────┼─────┼───┼────┼────┼─────┤
│    │00-00-0000-00-0 │楊碧春    │楊碧春  │同上      │同上  │撥退指數│11,341  │30,053    │
│    │彰化縣員林鎮永平│Ｚ000000000│        │          │      │        │        │          │
│    │街66號2樓       │          │        │          │      │        │        │          │
├──┼────────┼─────┼────┼─────┼───┼────┼────┼─────┤
│23  │00-00-0000-00-0 │陳清海    │王秀麗（│96年1 月間│3 、4 │撥退指數│16,565  │43,897    │
│    │彰化縣溪湖鎮湳底│Ｚ000000000│陳清海）│起        │次    │        │        │          │
│    │路15-25號2樓    │          │        │          │      │        │        │          │
├──┼────────┼─────┼────┼─────┼───┼────┼────┼─────┤
│24  │00-00-0000-00-0 │張正宗    │張正宗  │96年6 月間│3次   │撥退指數│18,907  │50,103    │
│    │彰化縣北斗鎮光復│Ｚ000000000│        │起        │      │        │        │          │
│    │路25號1樓       │          │        │          │      │        │        │          │
│    ├────────┼─────┼────┼─────┼───┼────┼────┼─────┤
│    │00-00-0000-00-0 │張正宗    │張正宗  │同上      │同上  │撥退指數│15,618  │41,387    │
│    │彰化縣北斗鎮光復│Ｚ000000000│        │          │      │        │        │          │
│    │路25號2樓       │          │        │          │      │        │        │          │
├──┼────────┼─────┼────┼─────┼───┼────┼────┼─────┤
│25  │00-00-0000-00-0 │黃瑞龍    │黃瑞龍  │96年4 、5 │4次   │撥退指數│24,025  │76,401    │
│    │彰化縣福興鄉管嶼│Ｚ000000000│        │月間起    │      │        │        │          │
│    │街36號          │          │        │          │      │        │        │          │
│    ├────────┼─────┼────┼─────┼───┼────┼────┼─────┤
│    │00-00-0000-00-0 │黃瑞龍    │黃瑞龍  │同上      │同上  │撥退指數│26,990  │85,829    │
│    │彰化縣福興鄉管嶼│Ｚ000000000│        │          │      │        │        │          │
│    │街36號          │          │        │          │      │        │        │          │
├──┼────────┼─────┼────┼─────┼───┼────┼────┼─────┤
│26  │00-00-0000-00-0 │游明縑    │姚佳雯（│96年3 、4 │3 、4 │撥退指數│21,684  │57,462    │
│    │彰化縣員林鎮西興│Ｚ000000000│游明縑）│月間起    │次    │        │        │          │
│    │街13號2樓       │          │        │          │      │        │        │          │
│    ├────────┼─────┼────┼─────┼───┼────┼────┼─────┤
│    │00-00-0000-00-0 │游明縑    │姚佳雯（│同上      │同上  │撥退指數│15,080  │39,962    │
│    │彰化縣員林鎮西興│Ｚ000000000│游明縑）│          │      │        │        │          │
│    │街13號1樓       │          │        │          │      │        │        │          │
├──┼────────┼─────┼────┼─────┼───┼────┼────┼─────┤
│27  │00-00-0000-00-0 │許成坤    │陳鳳絹（│96年11月間│1次   │撥退指數│18,030  │47,780    │
│    │彰化縣埤頭鄉崙子│Ｚ000000000│許成坤）│          │      │        │        │          │
│    │南路124巷9弄2號 │          │        │          │      │        │        │          │
├──┼────────┼─────┼────┼─────┼───┼────┼────┼─────┤
│28  │00-00-0000-00-0 │陳淑秋    │陳聰懷  │96年6 月間│1次   │撥退指數│27,353  │72,485    │
│    │彰化縣社頭鄉湳底│Ｚ000000000│        │          │      │        │        │          │
│    │巷8號           │          │        │          │      │        │        │          │
├──┼────────┼─────┼────┼─────┼───┼────┼────┼─────┤
│29  │00-00-0000-00-0 │文雄    │文雄  │96年8 月間│1次   │撥退指數│9,630   │25,519    │
│    │彰化縣二林鎮太平│Ｚ000000000│        │          │      │        │        │          │
│    │路51-3號        │          │        │          │      │        │        │          │
├──┼────────┼─────┼────┼─────┼───┼────┼────┼─────┤
│30  │00-00-0000-00-0 │黃雯臻    │黃金都（│96年6 、7 │2次   │撥退指數│10,989  │29,120    │
│    │彰化縣埔心鄉羅厝│Ｚ000000000│黃雯臻）│月間起    │      │        │        │          │
│    │路二段86號      │          │        │          │      │        │        │          │
├──┼────────┼─────┼────┼─────┼───┼────┼────┼─────┤
│31  │00-00-0000-00-0 │傅輝龍    │傅輝龍  │96年4 月間│3次   │撥退指數│14,555  │38,571    │
│    │彰化縣北斗鎮斗苑│Ｚ000000000│        │起        │      │        │        │          │
│    │路一段357巷18號 │          │        │          │      │        │        │          │
│    ├────────┼─────┼────┼─────┼───┼────┼────┼─────┤
│    │00-00-0000-00-0 │傅輝龍    │傅輝龍  │同上      │同上  │撥退指數│15,108  │40,035    │
│    │彰化縣北斗鎮斗苑│Ｚ000000000│        │          │      │        │        │          │
│    │路一段357巷20 號│          │        │          │      │        │        │          │
│    │                │          │        │          │      │        │        │          │
├──┼────────┼─────┼────┼─────┼───┼────┼────┼─────┤
│32  │00-00-0000-00-0 │江柏賢    │涂淑雯  │96年6 月間│4 、5 │撥退指數│27,091  │71,792    │
│    │彰化縣永靖鄉永福│Ｚ000000000│        │起        │次    │        │        │          │
│    │路二段448號1樓  │          │        │          │      │        │        │          │
├──┼────────┼─────┼────┼─────┼───┼────┼────┼─────┤
│33  │00-00-0000-00-0 │曾蔡玉菜  │曾蔡玉菜│96年5 、6 │2 、3 │撥退指數│8,698   │23,049    │
│    │彰化縣田尾鄉仁里│Ｚ000000000│        │月間起    │次    │        │        │          │
│    │村中庄巷62號    │          │        │          │      │        │        │          │
├──┼────────┼─────┼────┼─────┼───┼────┼────┼─────┤
│34  │00-00-0000-00-0 │鍾健志    │顏建平  │96年9 月間│1次   │撥退指數│18,423  │58,584    │
│    │彰化縣北斗鎮北勢│Ｚ000000000│        │起        │      │        │        │          │
│    │寮段844地號     │          │        │          │      │        │        │          │
├──┼────────┼─────┼────┼─────┼───┼────┼────┼─────┤
│35  │00-00-0000-00-0 │李秉益    │李秉益  │96年7 月間│2次   │撥退指數│20,590  │54,564    │
│    │彰化縣田尾鄉陸豐│Ｚ000000000│        │起        │      │        │        │          │
│    │村民生路三段1 巷│          │        │          │      │        │        │          │
│    │32號1樓         │          │        │          │      │        │        │          │
├──┼────────┼─────┼────┼─────┼───┼────┼────┼─────┤
│36  │00-00-0000-00-0 │梁明霞    │曹永道（│96年9 月間│1次   │鬆脫電表│22,580  │59,837    │
│    │彰化縣員林鎮南潭│Ｚ000000000│陳水圳）│起        │      │電壓鉤，│        │          │
│    │路44巷124號     │          │        │          │      │使計時圓│        │          │
│    │                │          │        │          │      │盤不準確│        │          │
├──┼────────┼─────┼────┼─────┼───┼────┼────┼─────┤
│37  │00-00-0000-00-0 │楊珮琪    │徐俊傑（│95年12月31│4 次  │撥退指數│3,931   │10,418    │
│    │彰化縣溪湖鎮平和│Ｚ000000000│巫定軒）│日起      │      │        │        │          │
│    │街136號3樓      │          │        │          │      │        │        │          │
│    ├────────┼─────┼────┼─────┼───┼────┼────┼─────┤
│    │00-00-0000-00-0 │楊珮琪    │徐俊傑（│同上      │同上  │撥退指數│15,992  │42,378    │
│    │彰化縣溪湖鎮平和│Ｚ000000000│巫定軒）│          │      │        │        │          │
│    │街136號1樓      │          │        │          │      │        │        │          │
├──┼────────┼─────┼────┼─────┼───┼────┼────┼─────┤
│38  │00-00-0000-00-0 │洪瑜嶸    │陳桑柏（│96年8 月間│2 、3 │撥退指數│11,264  │29,850    │
│    │彰化縣溪湖鎮大同│Ｚ000000000│巫玟臻）│下旬      │次    │        │        │          │
│    │路116巷20號2樓  │          │        │          │      │        │        │          │
├──┼────────┼─────┼────┼─────┼───┼────┼────┼─────┤
│39  │00-00-0000-00-0 │吳政雄    │吳政雄  │96年9 月或│1次   │相別對調│24,514  │64,961    │
│    │彰化縣埤頭鄉合興│Ｚ000000000│        │10月間    │      │，使計時│        │          │
│    │村彰水路二段895 │          │        │          │      │圓盤不準│        │          │
│    │號              │          │        │          │      │確      │        │          │
├──┼────────┼─────┼────┼─────┼───┼────┼────┼─────┤
│40  │00-00-0000-00-0 │林世彬    │王慧雅  │96年5 月間│3次   │撥退指數│15,686  │41,569    │
│    │彰化縣彰化市金馬│Ｚ000000000│        │起        │      │        │        │          │
│    │路一段529號5樓  │          │        │          │      │        │        │          │
├──┼────────┼─────┼────┼─────┼───┼────┼────┼─────┤
│41  │00-00-0000-00-0 │林登賢    │林登賢  │96年8 月間│2次   │撥退指數│12,591  │33,365    │
│    │彰化縣伸港鄉全興│Ｚ000000000│        │起        │      │        │        │          │
│    │路142號之6      │          │        │          │      │        │        │          │
├──┼────────┼─────┼────┼─────┼───┼────┼────┼─────┤
│42  │00-00-0000-00-0 │黃長有    │黃長流（│96年8 月間│2 、3 │撥退指數│26,564  │70,396    │
│    │彰化縣埔心鄉武英│Ｚ000000000│黃千財）│起        │次    │        │        │          │
│    │北路254號       │          │        │          │      │        │        │          │
├──┼────────┼─────┼────┼─────┼───┼────┼────┼─────┤
│43  │00-00-0000-00-0 │陳沛汝    │王清敏（│96年9 月間│2次   │撥退指數│29,360  │77,803    │
│    │彰化縣員林鎮南平│Ｚ000000000│陳沛汝）│起        │      │        │        │          │
│    │三路11號7樓     │          │        │          │      │        │        │          │
├──┼────────┼─────┼────┼─────┼───┼────┼────┼─────┤
│44  │00-00-0000-00-0 │黃建財    │黃新元（│96年7 月間│1次   │撥退指數│12,672  │33,580    │
│    │彰化縣埔鹽鄉東榮│Ｚ000000000│黃建財）│          │      │        │        │          │
│    │段905地號       │          │        │          │      │        │        │          │
├──┼────────┼─────┼────┼─────┼───┼────┼────┼─────┤
│45  │00-00-0000-00-0 │王西洋    │何燕玉  │96年4 月間│1次   │撥退指數│21,397  │56,702    │
│    │彰化縣埤頭鄉中南│Ｚ000000000│        │          │      │        │        │          │
│    │路129巷49號1樓  │          │        │          │      │        │        │          │
├──┼────────┼─────┼────┼─────┼───┼────┼────┼─────┤
│46  │00-00-0000-00-0 │黃議弘    │黃議弘  │96年4 、5 │2次   │撥退指數│12,180  │32,277    │
│    │彰化縣大村鄉山腳│Ｚ000000000│        │月間起    │      │        │        │          │
│    │路46-2號1樓     │          │        │          │      │        │        │          │
│    ├────────┼─────┼────┼─────┼───┼────┼────┼─────┤
│    │00-00-0000-00-0 │黃議弘    │黃議弘  │同上      │同上  │撥退指數│13,863  │36,738    │
│    │彰化縣大村鄉山腳│Ｚ000000000│        │          │      │        │        │          │
│    │路46-2號1樓     │          │        │          │      │        │        │          │
├──┼────────┼─────┼────┼─────┼───┼────┼────┼─────┤
│47  │00-00-0000-00-0 │李文進    │李文進  │96年2 月間│4次   │撥退指數│21,766  │57,681    │
│    │彰化縣北斗鎮西德│Ｚ000000000│        │起        │      │        │        │          │
│    │里新厝巷2-21號  │          │        │          │      │        │        │          │
├──┼────────┼─────┼────┼─────┼───┼────┼────┼─────┤
│48  │00-00-0000-00-0 │顏憲章    │塗陳來合│96年3 、4 │3次   │撥退指數│34,448  │109,545   │
│    │彰化縣北斗鎮中寮│Ｚ000000000│（顏憲章│月間起    │      │        │        │          │
│    │路61號          │          │）      │          │      │        │        │          │
│    ├────────┼─────┼────┼─────┼───┼────┼────┼─────┤
│    │00-00-0000-00-0 │顏憲章    │塗陳來合│同上      │同上  │撥退指數│10,733  │28,442    │
│    │彰化縣北斗鎮中寮│Ｚ000000000│（顏憲章│          │      │        │        │          │
│    │路61號          │          │）      │          │      │        │        │          │
├──┼────────┼─────┼────┼─────┼───┼────┼────┼─────┤
│49  │00-00-0000-00-0 │林清萬    │林清萬  │95年9 月間│3 、4 │撥退指數│33,375  │88,444    │
│    │彰化縣北斗鎮復興│Ｚ000000000│        │起        │次    │        │        │          │
│    │路80號          │          │        │          │      │        │        │          │
├──┼────────┼─────┼────┼─────┼───┼────┼────┼─────┤
│50  │00-00-0000-00-0 │黃美惠    │黃美惠  │96年9 月間│1次   │撥退指數│15,652  │49,776    │
│    │彰化縣北斗鎮光復│Ｚ000000000│        │          │      │        │        │          │
│    │路165號         │          │        │          │      │        │        │          │
├──┼────────┼─────┼────┼─────┼───┼────┼────┼─────┤
│51  │00-00-0000-00-0 │洪寶新    │洪寶新  │96年3 月及│2次   │撥退指數│12,560  │33,283    │
│    │彰化縣二林鎮東興│Ｚ000000000│        │5 月      │      │        │        │          │
│    │里二林巷200號   │          │        │          │      │        │        │          │
├──┼────────┼─────┼────┼─────┼───┼────┼────┼─────┤
│52  │00-00-0000-00-0 │黃寶珠    │陳通（黃│96年3 月及│2次   │撥退指數│9,278   │24,587    │
│    │彰化縣二林鎮中央│Ｚ000000000│寶珠）  │5 月      │      │        │        │          │
│    │街6號           │          │        │          │      │        │        │          │
├──┼────────┼─────┼────┼─────┼───┼────┼────┼─────┤
│53  │00-00-0000-00-0 │陳李瑞    │陳清三（│96年7 月間│2 、3 │撥退指數│22,680  │60,102    │
│    │彰化縣田尾鄉民權│Ｚ000000000│陳李瑞）│起        │次    │        │        │          │
│    │路617號2-3樓    │          │        │          │      │        │        │          │
├──┼────────┼─────┼────┼─────┼───┼────┼────┼─────┤
│54  │00-00-0000-00-0 │邱玉意    │邱玉意  │96年1 、2 │4 、5 │撥退指數│16,934  │44,876    │
│    │彰化縣田尾鄉庄頭│Ｚ000000000│        │月間起    │次    │        │        │          │
│    │巷170 號        │          │        │          │      │        │        │          │
├──┼────────┼─────┼────┼─────┼───┼────┼────┼─────┤
│55  │00-00-0000-00-0 │吳新發    │吳三連（│96年3 月間│2次   │撥退指數│17,413  │46,144    │
│    │彰化縣田尾鄉海豐│Ｚ000000000│吳新發）│起        │      │        │        │          │
│    │村光榮巷497號   │          │        │          │      │        │        │          │
│    ├────────┼─────┼────┼─────┼───┼────┼────┼─────┤
│    │00-00-0000-00-0 │吳新發    │吳三連（│同上      │同上  │撥退指數│9,067   │24,028    │
│    │彰化縣田尾鄉海豐│Ｚ000000000│吳新發）│          │      │        │        │          │
│    │村光榮巷497號   │          │        │          │      │        │        │          │
├──┼────────┼─────┼────┼─────┼───┼────┼────┼─────┤
│56  │00-00-0000-00-0 │陳允有    │陳允有  │96年5 月間│2次   │撥退指數│12,955  │34,330    │
│    │彰化縣北斗鎮文賢│Ｚ000000000│        │          │      │        │        │          │
│    │街209號1樓      │          │        │          │      │        │        │          │
│    ├────────┼─────┼────┼─────┼───┼────┼────┼─────┤
│    │00-00-0000-00-0 │陳允有    │陳允有  │同上      │同上  │撥退指數│13,478  │35,718    │
│    │彰化縣北斗鎮文賢│Ｚ000000000│        │          │      │        │        │          │
│    │街209號2-3樓    │          │        │          │      │        │        │          │
├──┼────────┼─────┼────┼─────┼───┼────┼────┼─────┤
│57  │00-00-0000-00-0 │陳國杖    │陳國杖  │96年10月間│1次   │撥退指數│14,781  │39,170    │
│    │彰化縣員林鎮泉洲│Ｚ000000000│        │          │      │        │        │          │
│    │巷26號          │          │        │          │      │        │        │          │
├──┼────────┼─────┼────┼─────┼───┼────┼────┼─────┤
│58  │00-00-0000-00-0 │陳俊仁    │陳俊仁  │96年10月間│1次   │撥退指數│33,422  │106,281   │
│    │彰化縣員林鎮豐年│Ｚ000000000│        │          │      │        │        │          │
│    │段430-2地號     │          │        │          │      │        │        │          │
├──┼────────┼─────┼────┼─────┼───┼────┼────┼─────┤
│59  │00-00-0000-00-0 │陳春富    │林秀英（│96年6月   │2次   │撥退指數│26,707  │70,774    │
│    │彰化縣埔鹽鄉光明│Ｚ000000000│陳春富）│          │      │        │        │          │
│    │路二段157-46號  │          │        │          │      │        │        │          │
├──┼────────┼─────┼────┼─────┼───┼────┼────┼─────┤
│60  │00-00-0000-00-0 │林沅樟    │林沅樟  │95年12月間│6次   │撥退指數│24,192  │71,910    │
│    │彰化縣秀水鄉下崙│Ｚ000000000│        │起        │      │        │        │          │
│    │村民生街100-1 號│          │        │          │      │        │        │          │
│    │1樓             │          │        │          │      │        │        │          │
├──┼────────┼─────┼────┼─────┼───┼────┼────┼─────┤
│61  │00-00-0000-00-0 │林憲治    │林松泗（│95年12月間│5 、6 │撥退指數│25,114  │74,972    │
│    │彰化縣秀水鄉下崙│Ｚ000000000│林憲治）│起        │次    │        │        │          │
│    │村民生街100-1 號│          │        │          │      │        │        │          │
│    │1樓             │          │        │          │      │        │        │          │
├──┼────────┼─────┼────┼─────┼───┼────┼────┼─────┤
│62  │00-00-0000-00-0 │陳孟財    │陳孟財  │96年7 、8 │3次   │撥退指數│44,056  │80,182    │
│    │彰化縣芳苑鄉漢寶│Ｚ000000000│        │月間起    │      │        │        │          │
│    │園段760地號     │          │        │          │      │        │        │          │
├──┼────────┼─────┼────┼─────┼───┼────┼────┼─────┤
│63  │00-00-0000-00-0 │施善寶    │施善寶  │95年12月間│2次   │撥退指數│21,282  │56,396    │
│    │彰化縣鹿港鎮祥和│Ｚ000000000│        │起        │      │        │        │          │
│    │三街6巷12號     │          │        │          │      │        │        │          │
├──┼────────┼─────┼────┼─────┼───┼────┼────┼─────┤
│64  │00-00-0000-00-0 │洪靜怡    │施國家（│96年7 、8 │2 、3 │撥退指數│14,411  │38,190    │
│    │彰化縣員林鎮南平│Ｚ000000000│洪靜怡）│月間      │次    │        │        │          │
│    │二街28號6樓     │          │        │          │      │        │        │          │
├──┼────────┼─────┼────┼─────┼───┼────┼────┼─────┤
│65  │00-00-0000-00-0 │陳景明    │陳景明  │96年7 月間│2次   │撥退指數│19,408  │51,432    │
│    │彰化縣員林鎮林森│Ｚ000000000│        │起        │      │        │        │          │
│    │路249巷12號10樓 │          │        │          │      │        │        │          │
├──┼────────┼─────┼────┼─────┼───┼────┼────┼─────┤
│66  │00-00-0000-000  │李玟璇 (原│李美春（│96年10月或│1次   │電表總成│22,018  │93,363    │
│    │台中縣大雅鄉平和│名李美春) │吳志添）│11月間    │      │電源側、│        │          │
│    │二路91號平房    │Ｚ000000000│        │          │      │負載側接│        │          │
│    │                │          │        │          │      │線相反接│        │          │
├──┼────────┼─────┼────┼─────┼───┼────┼────┼─────┤
│67  │00-00-0000-000  │劉昌盈    │朱芳志（│96年11月8 │1次   │插座總成│6,006   │25,468    │
│    │台中市○○○街20│Ｚ000000000│劉昌盈）│日        │      │電源側、│        │          │
│    │號1樓           │          │        │          │      │負載側相│        │          │
│    │                │          │        │          │      │反接    │        │          │
├──┼────────┼─────┼────┼─────┼───┼────┼────┼─────┤
│68  │00-00-0000-000  │陳進財    │劉憲瑞（│95年12月間│4 、5 │撥退指數│41,242  │209,869   │
│    │台中市○○路○ 段│Ｚ000000000│陳進財）│起        │次    │        │        │          │
│    │35之1號11樓之1  │          │        │          │      │        │        │          │
├──┼────────┼─────┼────┼─────┼───┼────┼────┼─────┤
│69  │00-00-0000-000  │宋美玉    │廖泰良  │96年2 、3 │1次   │調整電表│4,324   │18,335    │
│    │台中縣大肚鄉沙田│Ｚ000000000│        │月間      │      │圓盤轉慢│        │          │
│    │路2段284巷15-6號│          │        │          │      │        │        │          │
├──┼────────┼─────┼────┼─────┼───┼────┼────┼─────┤
│70  │00-00-0000-00-0 │簡凡筑    │賴萬慶（│96年9 月及│2次   │撥退指數│27,876  │141,853   │
│    │台中縣烏日鄉信義│Ｚ000000000│簡凡筑）│11月      │      │        │        │          │
│    │街30號1樓       │          │        │          │      │        │        │          │
├──┼────────┼─────┼────┼─────┼───┼────┼────┼─────┤
│71  │00-00-0000-000  │謝雲泰    │賴金鍰（│96年5 、6 │3次   │插座總成│6,509   │27,598    │
│    │南投市○○路○段│Ｚ000000000│謝雲泰）│月間起    │      │電源側、│        │          │
│    │669巷30弄5號1樓 │          │        │          │      │負載側相│        │          │
│    │                │          │        │          │      │反接    │        │          │
│    ├────────┼─────┼────┼─────┼───┼────┼────┼─────┤
│    │00-00-0000-000  │謝雲泰    │賴金鍰（│同上      │同上  │插座總成│5,751   │24,384    │
│    │南投市○○路○ 段│Ｚ000000000│謝雲泰）│          │      │電源側、│        │          │
│    │669巷30弄5號1樓 │          │        │          │      │負載側相│        │          │
│    │                │          │        │          │      │反接    │        │          │
├──┼────────┼─────┼────┼─────┼───┼────┼────┼─────┤
│72  │00-00-0000-000  │陳姲心    │蔡榮忠（│96年7 月間│3次   │撥退指數│41,556  │211,437   │
│    │南投縣水里鄉民族│Ｚ000000000│陳姲心）│起        │      │        │        │          │
│    │街134號1樓      │          │        │          │      │        │        │          │
│    ├────────┼─────┼────┼─────┼───┼────┼────┼─────┤
│    │00-00-0000-000  │陳姲心    │蔡榮忠（│同上      │同上  │調整電表│7,746   │32,843    │
│    │南投縣水里鄉民族│Ｚ000000000│陳姲心）│          │      │圓盤轉慢│        │          │
│    │街134號         │          │        │          │      │        │        │          │
├──┼────────┼─────┼────┼─────┼───┼────┼────┼─────┤
│73  │00-00-0000-000  │蕭明進    │謝鳳嬌（│96年6 、7 │2次   │撥退指數│19,869  │84,245    │
│    │南投縣水里鄉中山│Ｚ000000000│蕭明進）│月間起    │      │        │        │          │
│    │路1 段79號2樓   │          │        │          │      │        │        │          │
├──┼────────┼─────┼────┼─────┼───┼────┼────┼─────┤
│74  │00-00-0000-00-0 │趙若蘭    │趙若蘭  │96年6 、7 │2次   │撥退指數│24,839  │100,812   │
│    │彰化縣溪湖鎮彰水│Ｚ000000000│        │月起      │      │        │        │          │
│    │路四段257號     │          │        │          │      │        │        │          │
├──┼────────┼─────┼────┼─────┼───┼────┼────┼─────┤
│75  │00-00-0000-00-0 │塗賜來    │塗清（李│96年9 月間│1次   │撥退指數│10,934  │46,360    │
│    │彰化縣北斗鎮中寮│Ｚ000000000│家伶）  │          │      │        │        │          │
│    │路58-4號1-2樓   │          │        │          │      │        │        │          │
├──┼────────┼─────┼────┼─────┼───┼────┼────┼─────┤
│76  │00-00-0000-00-0 │塗勝賀    │塗弟方（│96年8 月間│1次   │撥退指數│10,696  │45,349    │
│    │彰化縣北斗鎮中寮│Ｚ000000000│塗勝賀）│          │      │        │        │          │
│    │路58-4號1-2樓   │          │        │          │      │        │        │          │
├──┼────────┼─────┼────┼─────┼───┼────┼────┼─────┤
│77  │00-00-0000-00-0 │鄭麗華    │王俊男  │96年5 月間│3次   │撥退指數│21,706  │92,032    │
│    │彰化縣北斗鎮文賢│Ｚ000000000│        │起        │      │        │        │          │
│    │街106號1樓      │          │        │          │      │        │        │          │
├──┼────────┼─────┼────┼─────┼───┼────┼────┼─────┤
│78  │00-00-0000-00-0 │塗溢錢    │塗茂吉（│96年9 月間│1次   │撥退指數│11,121  │47,152    │
│    │彰化縣北斗鎮中寮│Ｚ000000000│塗溢錢）│起        │      │        │        │          │
│    │路58號1-2樓     │          │        │          │      │        │        │          │
├──┼────────┼─────┼────┼─────┼───┼────┼────┼─────┤
│79  │00-00-0000-00-0 │塗溢利    │塗德雄（│96年9 月間│1次   │撥退指數│16,986  │72,021    │
│    │彰化縣北斗鎮中寮│Ｚ000000000│塗溢利）│          │      │        │        │          │
│    │路58號1-2樓     │          │        │          │      │        │        │          │
├──┼────────┼─────┼────┼─────┼───┼────┼────┼─────┤
│80  │00-00-0000-00-0 │塗翠香    │塗森（  │96年9 月間│1次   │撥退指數│7,402   │31,384    │
│    │彰化縣北斗鎮中寮│Ｚ000000000│塗翠香）│          │      │        │        │          │
│    │路58之3 號1 樓  │          │        │          │      │        │        │          │
│    ├────────┼─────┼────┼─────┼───┼────┼────┼─────┤
│    │00-00-0000-00-0 │塗翠香    │塗森（  │同上      │同上  │撥退指數│5,844   │24,778    │
│    │彰化縣北斗鎮中寮│Ｚ000000000│塗翠香）│          │      │        │        │          │
│    │路58之3 號2 樓  │          │        │          │      │        │        │          │
├──┼────────┼─────┼────┼─────┼───┼────┼────┼─────┤
│81  │00-00-0000-00-0 │劉子瑋    │劉茂南（│95年5 月間│3 、4 │撥退指數│19,782  │89,508    │
│    │彰化縣北斗鎮舜耕│Ｚ000000000│劉子瑋）│起        │次    │        │        │          │
│    │路10之8號       │          │        │          │      │        │        │          │
├──┼────────┼─────┼────┼─────┼───┼────┼────┼─────┤
│82  │00-00-0000-00-0 │蕭宜家    │陳仁祥（│96年5 月間│1次   │撥退指數│13,556  │57,477    │
│    │彰化縣田中鎮斗中│Ｚ000000000│蕭宜家）│          │      │        │        │          │
│    │路二段546 巷85弄│          │        │          │      │        │        │          │
│    │20之11號2樓     │          │        │          │      │        │        │          │
├──┼────────┼─────┼────┼─────┼───┼────┼────┼─────┤
│83  │00-00-0000-00-0 │楊秋月    │李全來  │96年8 月間│1次   │撥退指數│4,018   │17,036    │
│    │彰化縣溪州鄉柑園│Ｚ000000000│        │          │      │        │        │          │
│    │村菜庄巷8號     │          │        │          │      │        │        │          │
├──┼────────┼─────┼────┼─────┼───┼────┼────┼─────┤
│84  │00-00-0000-00-0 │林憲武    │林憲武  │96年8 月間│2次   │撥退指數│9,856   │41,789    │
│    │彰化縣溪州鄉舊眉│Ｚ000000000│        │起        │      │        │        │          │
│    │村林厝巷56號2樓 │          │        │          │      │        │        │          │
├──┼────────┼─────┼────┼─────┼───┼────┼────┼─────┤
│85  │00-00-0000-00-0 │葉錦文    │莊明陽（│96年6 月間│5 、6 │撥退指數│11,589  │49,137    │
│    │彰化縣田尾鄉北曾│Ｚ000000000│葉錦文）│起        │次    │        │        │          │
│    │村順圳巷22號    │          │        │          │      │        │        │          │
├──┼────────┼─────┼────┼─────┼───┼────┼────┼─────┤
│86  │00-00-0000-00-0 │吳條      │吳條    │96年9 月間│1次   │撥退指數│10,769  │45,661    │
│    │彰化縣埤頭鄉興農│Ｚ000000000│        │          │      │        │        │          │
│    │村中興巷58號    │          │        │          │      │        │        │          │
│    ├────────┼─────┼────┼─────┼───┼────┼────┼─────┤
│    │00-00-0000-00-0 │吳條      │吳條    │同上      │同上  │撥退指數│13,452  │68,446    │
│    │彰化縣埤頭鄉興農│Ｚ000000000│        │          │      │        │        │          │
│    │村中興巷60號    │          │        │          │      │        │        │          │
├──┼────────┼─────┼────┼─────┼───┼────┼────┼─────┤
│87  │00-00-0000-00-0 │林美蓉    │林美蓉  │96年8 月間│2次   │撥退指數│9,876   │41,875    │
│    │彰化縣埤頭鄉營東│Ｚ000000000│        │起        │      │        │        │          │
│    │路18之15號1樓   │          │        │          │      │        │        │          │
├──┼────────┼─────┼────┼─────┼───┼────┼────┼─────┤
│88  │00-00-0000-00-0 │劉芳昌    │張秀錦（│96年5 月間│2次   │撥退指數│10,180  │43,163    │
│    │彰化縣社頭鄉廣興│Ｚ000000000│劉芳昌）│起        │      │        │        │          │
│    │村仁愛二路24號  │          │        │          │      │        │        │          │
│    │2-3樓           │          │        │          │      │        │        │          │
├──┼────────┼─────┼────┼─────┼───┼────┼────┼─────┤
│89  │00-00-0000-00-0 │古蒼松    │古政勳（│96年7 月間│2次   │撥退指數│10,736  │45,520    │
│    │彰化縣永靖鄉湳港│Ｚ000000000│古蒼松）│起        │      │        │        │          │
│    │村竹巷2 之6 號  │          │        │          │      │        │        │          │
│    │2-3樓           │          │        │          │      │        │        │          │
├──┼────────┼─────┼────┼─────┼───┼────┼────┼─────┤
│90  │00-00-0000-00-0 │王月霞    │許森茂（│96年8 月間│1次   │撥退指數│16,446  │45,520    │
│    │彰化縣員林鎮中山│Ｚ000000000│顏碧誼）│          │      │        │        │          │
│    │南路85號2-5樓   │          │        │          │      │        │        │          │
├──┼────────┼─────┼────┼─────┼───┼────┼────┼─────┤
│91  │00-00-0000-00-0 │楊貴蓉    │楊貴蓉  │96年10月間│2次   │撥退指數│15,978  │67,745    │
│    │彰化縣永靖鄉浮圳│N0000000  │        │起        │      │        │        │          │
│    │村圳中巷3之1號  │          │        │          │      │        │        │          │
├──┼────────┼─────┼────┼─────┼───┼────┼────┼─────┤
│92  │00-00-0000-00-0 │楊朝春    │楊朝春  │96年9 月間│3次   │撥退指數│7,173   │30,412    │
│    │彰化縣溪湖鎮大突│N0000000  │        │起        │      │        │        │          │
│    │里大同17街1號   │          │        │          │      │        │        │          │
├──┼────────┼─────┼────┼─────┼───┼────┼────┼─────┤
│93  │00-00-0000-00-0 │吳根盛    │楊月盞  │96年11月起│3次   │撥退指數│12,025  │50,000    │
│    │彰化縣溪湖鎮大溪│P0000000  │        │          │      │        │        │          │
│    │十街28號        │          │        │          │      │        │        │          │
├──┼────────┼─────┼────┼─────┼───┼────┼────┼─────┤
│94  │00-00-0000-00-0 │楊儒銘    │楊儒銘  │97年2 月間│1次   │撥退指數│11,601  │49,189    │
│    │彰化縣溪湖鎮大同│N0000000  │        │          │      │        │        │          │
│    │17街1號         │          │        │          │      │        │        │          │
├──┼────────┼─────┼────┼─────┼───┼────┼────┼─────┤
│95  │00-00-0000-00-0 │謝明鎮    │陳萬春  │96年9 月間│1次   │撥退指數│16,243  │68,871    │
│    │彰化縣二林鎮永安│Ｚ000000000│        │          │      │        │        │          │
│    │路2號           │          │        │          │      │        │        │          │
├──┼────────┼─────┼────┼─────┼───┼────┼────┼─────┤
│96  │00-00-0000-00-0 │邱秋菊    │洪志民（│96年9 月間│2次   │撥退指數│11,873  │50,342    │
│    │彰化縣埔心鄉明聖│Ｚ000000000│邱秋菊）│起        │      │        │        │          │
│    │路四段15巷41號2 │          │        │          │      │        │        │          │
│    │樓              │          │        │          │      │        │        │          │
├──┼────────┼─────┼────┼─────┴───┴────┼────┼─────┤
│    │                │          │        │總計                        │追償電度│2,205,569 │
│    │                │          │        │                            │        │          │
├──┼────────┼─────┼────┼──────────────┼────┼─────┤
│    │                │          │        │總計                        │追償電費│7,057,726 │
│    │                │          │        │                            │: （元）│          │
└──┴────────┴─────┴────┴──────────────┴────┴─────┘


司法院資訊處製作；財團法人民間司法改革基金會備份。
